Config:
  hfst:
    Gen: ../../../src/generator-gt-norm.hfst
    Morph: ../../../src/analyser-gt-norm.hfst
  xerox:
    Gen: ../../../src/generator-gt-norm.xfst
    Morph: ../../../src/analyser-gt-norm.xfst
    App: lookup

Tests:
  
  
  Noun - amiskw - ok : # -m animate noun, beaver # quite unsure about the diminutives
     amisk+N+AN+Sg: amisk
     amisk+N+AN+Pl: amiskwak
     amisk+N+AN+Loc: amiskohk
     amisk+N+AN+Obv: amiska
     amisk+N+AN+Der/Dim+N+AN+Sg: amiskis 
     amisk+N+AN+Der/Dim+N+AN+Pl: amiskisak
     amisk+N+AN+Der/Dim+N+AN+Loc: amiskisihk
     
     amisk+N+AN+Sg+Px1Sg: nitamiskom
     amisk+N+AN+Sg+Px2Sg: kitamiskom
     amisk+N+AN+Sg+Px3Sg+Obv: otamiskoma
     amisk+N+AN+Sg+Px3iSg+Obv: otamiskomiyiwa
     amisk+N+AN+Sg+Px1Pl: nitamiskominân
     amisk+N+AN+Sg+Px12Pl: kitamiskominaw
     amisk+N+AN+Sg+Px2Pl: kitamiskomiwâw
     amisk+N+AN+Sg+Px3Pl+Obv: otamiskomiwâwa
     amisk+N+AN+Sg+Px3iPl+Obv: otamiskomiyiwa
     
     amisk+N+AN+Pl+Px1Sg: nitamiskomak
     amisk+N+AN+Pl+Px2Sg: kitamiskomak
     amisk+N+AN+Pl+Px3Sg+Obv: otamiskoma
     amisk+N+AN+Pl+Px3iSg+Obv: otamiskomiyiwa
     amisk+N+AN+Pl+Px1Pl: nitamiskominânak
     amisk+N+AN+Pl+Px12Pl: kitamiskominawak
     amisk+N+AN+Pl+Px2Pl: kitamiskomiwâwak
     amisk+N+AN+Pl+Px3Pl+Obv: otamiskomiwâwa
     amisk+N+AN+Pl+Px3iPl+Obv: otamiskomiyiwa
     
     amisk+N+AN+Der/Dim+N+AN+Sg+Px1Sg: [nitamiskisim, nitamiskosisim] 
     amisk+N+AN+Der/Dim+N+AN+Sg+Px2Sg: [kitamiskisim, kitamiskosisim]
     amisk+N+AN+Der/Dim+N+AN+Sg+Px3Sg+Obv: [otamiskisima, otamiskosisima]
     amisk+N+AN+Der/Dim+N+AN+Sg+Px3iSg+Obv: [otamiskisimiyiwa, otamiskosisimiyiwa]
     amisk+N+AN+Der/Dim+N+AN+Sg+Px1Pl: [nitamiskisiminân, nitamiskosisiminân]
     amisk+N+AN+Der/Dim+N+AN+Sg+Px12Pl: [kitamiskisiminaw, kitamiskosisiminaw]
     amisk+N+AN+Der/Dim+N+AN+Sg+Px2Pl: [kitamiskisimiwâw, kitamiskosisimiwâw]
     amisk+N+AN+Der/Dim+N+AN+Sg+Px3Pl+Obv: [otamiskisimiwâwa, otamiskosisimiwâwa]
     amisk+N+AN+Der/Dim+N+AN+Sg+Px3iPl+Obv: [otamiskisimiyiwa, otamiskosisimiyiwa]
     
     amisk+N+AN+Der/Dim+N+AN+Pl+Px1Sg: [nitamiskisimak, nitamiskosisimak]
     amisk+N+AN+Der/Dim+N+AN+Pl+Px2Sg: [kitamiskisimak, kitamiskosisimak]
     amisk+N+AN+Der/Dim+N+AN+Pl+Px3Sg+Obv: [otamiskisima, otamiskosisima]
     amisk+N+AN+Der/Dim+N+AN+Pl+Px3iSg+Obv: [otamiskisimiyiwa, otamiskosisimiyiwa]
     amisk+N+AN+Der/Dim+N+AN+Pl+Px1Pl: [nitamiskosisiminânak, nitamiskisiminânak]
     amisk+N+AN+Der/Dim+N+AN+Pl+Px12Pl: [kitamiskosisiminawak, kitamiskisiminawak]
     amisk+N+AN+Der/Dim+N+AN+Pl+Px2Pl: [kitamiskosisimiwâwak, kitamiskisimiwâwak]
     amisk+N+AN+Der/Dim+N+AN+Pl+Px3Pl+Obv: [otamiskisimiwâwa, otamiskosisimiwâwa]
     amisk+N+AN+Der/Dim+N+AN+Pl+Px3iPl+Obv: [otamiskisimiyiwa, otamiskosisimiyiwa]
     
     amisk+N+AN+Px1Sg+Loc: nitamiskomihk
     amisk+N+AN+Px2Sg+Loc: kitamiskomihk
     amisk+N+AN+Px3Sg+Loc: otamiskomihk
     amisk+N+AN+Px3iSg+Loc: otamiskomiyihk
     amisk+N+AN+Px1Pl+Loc: nitamiskominâhk
     amisk+N+AN+Px12Pl+Loc: kitamiskominâhk
     amisk+N+AN+Px2Pl+Loc: kitamiskomiwâhk
     amisk+N+AN+Px3Pl+Loc: otamiskomiwâhk
     amisk+N+AN+Px3iPl+Loc: otamiskomiyihk

     amisk+N+AN+Der/Dim+N+AN+Px1Sg+Loc: [nitamiskosisimihk, nitamiskisimihk]
     amisk+N+AN+Der/Dim+N+AN+Px2Sg+Loc: [kitamiskosisimihk, kitamiskisimihk]
     amisk+N+AN+Der/Dim+N+AN+Px3Sg+Loc: [otamiskosisimihk, otamiskisimihk]
     amisk+N+AN+Der/Dim+N+AN+Px3iSg+Loc: [otamiskosisimiyihk, otamiskisimiyihk]
     amisk+N+AN+Der/Dim+N+AN+Px1Pl+Loc: [nitamiskosisiminâhk, nitamiskisiminâhk]
     amisk+N+AN+Der/Dim+N+AN+Px12Pl+Loc: [kitamiskosisiminâhk, kitamiskisiminâhk]
     amisk+N+AN+Der/Dim+N+AN+Px2Pl+Loc: [kitamiskosisimiwâhk, kitamiskisimiwâhk]
     amisk+N+AN+Der/Dim+N+AN+Px3Pl+Loc: [otamiskosisimiwâhk, otamiskisimiwâhk]
     amisk+N+AN+Der/Dim+N+AN+Px3iPl+Loc: [otamiskosisimiyihk, otamiskisimiyihk]
     
  
  Noun - anikwacâs - ok : # -m animate noun, squirrel
     anikwacâs+N+AN+Sg: anikwacâs
     anikwacâs+N+AN+Pl: anikwacâsak
     anikwacâs+N+AN+Loc: anikwacâsihk
     anikwacâs+N+AN+Obv: anikwacâsa
     anikwacâs+N+AN+Der/Dim+N+AN+Sg: anikwacâsis
     anikwacâs+N+AN+Der/Dim+N+AN+Pl: anikwacâsisak
     anikwacâs+N+AN+Der/Dim+N+AN+Loc: anikwacâsisihk

     anikwacâs+N+AN+Sg+Px1Sg: nitanikwacâsim
     anikwacâs+N+AN+Sg+Px2Sg: kitanikwacâsim
     anikwacâs+N+AN+Sg+Px3Sg+Obv: otanikwacâsima
     anikwacâs+N+AN+Sg+Px3iSg+Obv: otanikwacâsimiyiwa
     anikwacâs+N+AN+Sg+Px1Pl: nitanikwacâsiminân
     anikwacâs+N+AN+Sg+Px12Pl: kitanikwacâsiminaw
     anikwacâs+N+AN+Sg+Px2Pl: kitanikwacâsimiwâw
     anikwacâs+N+AN+Sg+Px3Pl+Obv: otanikwacâsimiwâwa
     anikwacâs+N+AN+Sg+Px3iPl+Obv: otanikwacâsimiyiwa
     
     anikwacâs+N+AN+Pl+Px1Sg: nitanikwacâsimak
     anikwacâs+N+AN+Pl+Px2Sg: kitanikwacâsimak
     anikwacâs+N+AN+Pl+Px3Sg+Obv: otanikwacâsima
     anikwacâs+N+AN+Pl+Px3iSg+Obv: otanikwacâsimiyiwa
     anikwacâs+N+AN+Pl+Px1Pl: nitanikwacâsiminânak
     anikwacâs+N+AN+Pl+Px12Pl: kitanikwacâsiminawak
     anikwacâs+N+AN+Pl+Px2Pl: kitanikwacâsimiwâwak
     anikwacâs+N+AN+Pl+Px3Pl+Obv: otanikwacâsimiwâwa
     anikwacâs+N+AN+Pl+Px3iPl+Obv: otanikwacâsimiyiwa

     anikwacâs+N+AN+Der/Dim+N+AN+Sg+Px1Sg: nitanikwacâsisim
     anikwacâs+N+AN+Der/Dim+N+AN+Sg+Px2Sg: kitanikwacâsisim
     anikwacâs+N+AN+Der/Dim+N+AN+Sg+Px3Sg+Obv: otanikwacâsisima
     anikwacâs+N+AN+Der/Dim+N+AN+Sg+Px3iSg+Obv: otanikwacâsisimiyiwa
     anikwacâs+N+AN+Der/Dim+N+AN+Sg+Px1Pl: nitanikwacâsisiminân
     anikwacâs+N+AN+Der/Dim+N+AN+Sg+Px12Pl: kitanikwacâsisiminaw
     anikwacâs+N+AN+Der/Dim+N+AN+Sg+Px2Pl: kitanikwacâsisimiwâw
     anikwacâs+N+AN+Der/Dim+N+AN+Sg+Px3Pl+Obv: otanikwacâsisimiwâwa
     anikwacâs+N+AN+Der/Dim+N+AN+Sg+Px3iPl+Obv: otanikwacâsisimiyiwa

     anikwacâs+N+AN+Der/Dim+N+AN+Pl+Px1Sg: nitanikwacâsisimak
     anikwacâs+N+AN+Der/Dim+N+AN+Pl+Px2Sg: kitanikwacâsisimak
     anikwacâs+N+AN+Der/Dim+N+AN+Pl+Px3Sg+Obv: otanikwacâsisima
     anikwacâs+N+AN+Der/Dim+N+AN+Pl+Px3iSg+Obv: otanikwacâsisimiyiwa
     anikwacâs+N+AN+Der/Dim+N+AN+Pl+Px1Pl: nitanikwacâsisiminânak
     anikwacâs+N+AN+Der/Dim+N+AN+Pl+Px12Pl: kitanikwacâsisiminawak
     anikwacâs+N+AN+Der/Dim+N+AN+Pl+Px2Pl: kitanikwacâsisimiwâwak
     anikwacâs+N+AN+Der/Dim+N+AN+Pl+Px3Pl+Obv: otanikwacâsisimiwâwa
     anikwacâs+N+AN+Der/Dim+N+AN+Pl+Px3iPl+Obv: otanikwacâsisimiyiwa

     anikwacâs+N+AN+Px1Sg+Loc: nitanikwacâsimihk
     anikwacâs+N+AN+Px2Sg+Loc: kitanikwacâsimihk
     anikwacâs+N+AN+Px3Sg+Loc: otanikwacâsimihk
     anikwacâs+N+AN+Px3iSg+Loc: otanikwacâsimiyihk
     anikwacâs+N+AN+Px1Pl+Loc: nitanikwacâsiminâhk
     anikwacâs+N+AN+Px12Pl+Loc: kitanikwacâsiminâhk
     anikwacâs+N+AN+Px2Pl+Loc: kitanikwacâsimiwâhk
     anikwacâs+N+AN+Px3Pl+Loc: otanikwacâsimiwâhk 
     anikwacâs+N+AN+Px3iPl+Loc: otanikwacâsimiyihk

     anikwacâs+N+AN+Der/Dim+N+AN+Px1Sg+Loc: nitanikwacâsisimihk
     anikwacâs+N+AN+Der/Dim+N+AN+Px2Sg+Loc: kitanikwacâsisimihk
     anikwacâs+N+AN+Der/Dim+N+AN+Px3Sg+Loc: otanikwacâsisimihk
     anikwacâs+N+AN+Der/Dim+N+AN+Px3iSg+Loc: otanikwacâsisimiyihk
     anikwacâs+N+AN+Der/Dim+N+AN+Px1Pl+Loc: nitanikwacâsisiminâhk
     anikwacâs+N+AN+Der/Dim+N+AN+Px12Pl+Loc: kitanikwacâsisiminâhk
     anikwacâs+N+AN+Der/Dim+N+AN+Px2Pl+Loc: kitanikwacâsisimiwâhk
     anikwacâs+N+AN+Der/Dim+N+AN+Px3Pl+Loc: otanikwacâsisimiwâhk
     anikwacâs+N+AN+Der/Dim+N+AN+Px3iPl+Loc: otanikwacâsisimiyihk
  
  Noun - asikan - ok : # -m animate noun, sock paradigm from Okisis p. 133
     asikan+N+AN+Sg: asikan
     asikan+N+AN+Pl: asikanak
     asikan+N+AN+Loc: asikanihk
     asikan+N+AN+Obv: asikana
     asikan+N+AN+Der/Dim+N+AN+Sg: asikanisis
     asikan+N+AN+Der/Dim+N+AN+Pl: asikanisisak
     asikan+N+AN+Der/Dim+N+AN+Loc: asikanisisihk
          
     asikan+N+AN+Sg+Px1Sg: nitasikan
     asikan+N+AN+Sg+Px2Sg: kitasikan
     asikan+N+AN+Sg+Px3Sg+Obv: otasikana
     asikan+N+AN+Sg+Px3iSg+Obv: otasikaniyiwa
     asikan+N+AN+Sg+Px1Pl: nitasikaninân
     asikan+N+AN+Sg+Px12Pl: kitasikaninaw
     asikan+N+AN+Sg+Px2Pl: kitasikaniwâw
     asikan+N+AN+Sg+Px3Pl+Obv: otasikaniwâwa
     asikan+N+AN+Sg+Px3iPl+Obv: otasikaniyiwa
          
     asikan+N+AN+Pl+Px1Sg: nitasikanak
     asikan+N+AN+Pl+Px2Sg: kitasikanak
     asikan+N+AN+Pl+Px3Sg+Obv: otasikana
     asikan+N+AN+Pl+Px3iSg+Obv: otasikaniyiwa
     asikan+N+AN+Pl+Px1Pl: nitasikaninânak
     asikan+N+AN+Pl+Px12Pl: kitasikaninawak
     asikan+N+AN+Pl+Px2Pl: kitasikaniwâwak
     asikan+N+AN+Pl+Px3Pl+Obv: otasikaniwâwa
     asikan+N+AN+Pl+Px3iPl+Obv: otasikaniyiwa
     
     asikan+N+AN+Der/Dim+N+AN+Sg+Px1Sg: nitasikanisis
     asikan+N+AN+Der/Dim+N+AN+Sg+Px2Sg: kitasikanisis
     asikan+N+AN+Der/Dim+N+AN+Sg+Px3Sg+Obv: otasikanisisa
     asikan+N+AN+Der/Dim+N+AN+Sg+Px3iSg+Obv: otasikanisisiyiwa
     asikan+N+AN+Der/Dim+N+AN+Sg+Px1Pl: nitasikanisisinân
     asikan+N+AN+Der/Dim+N+AN+Sg+Px12Pl: kitasikanisisinaw
     asikan+N+AN+Der/Dim+N+AN+Sg+Px2Pl: kitasikanisisiwâw
     asikan+N+AN+Der/Dim+N+AN+Sg+Px3Pl+Obv: otasikanisisiwâwa
     asikan+N+AN+Der/Dim+N+AN+Sg+Px3iPl+Obv: otasikanisisiyiwa

     asikan+N+AN+Der/Dim+N+AN+Pl+Px1Sg: nitasikanisisak
     asikan+N+AN+Der/Dim+N+AN+Pl+Px2Sg: kitasikanisisak
     asikan+N+AN+Der/Dim+N+AN+Pl+Px3Sg+Obv: otasikanisisa
     asikan+N+AN+Der/Dim+N+AN+Pl+Px3iSg+Obv: otasikanisisiyiwa
     asikan+N+AN+Der/Dim+N+AN+Pl+Px1Pl: nitasikanisisinânak
     asikan+N+AN+Der/Dim+N+AN+Pl+Px12Pl: kitasikanisisinawak
     asikan+N+AN+Der/Dim+N+AN+Pl+Px2Pl: kitasikanisisiwâwak
     asikan+N+AN+Der/Dim+N+AN+Pl+Px3Pl+Obv: otasikanisisiwâwa
     asikan+N+AN+Der/Dim+N+AN+Pl+Px3iPl+Obv: otasikanisisiyiwa
     
     asikan+N+AN+Px1Sg+Loc: nitasikanihk
     asikan+N+AN+Px2Sg+Loc: kitasikanihk
     asikan+N+AN+Px3Sg+Loc: otasikanihk
     asikan+N+AN+Px3iSg+Loc: otasikaniyihk
     asikan+N+AN+Px1Pl+Loc: nitasikaninâhk
     asikan+N+AN+Px12Pl+Loc: kitasikaninâhk
     asikan+N+AN+Px2Pl+Loc: kitasikaniwâhk
     asikan+N+AN+Px3Pl+Loc: otasikaniwâhk
     asikan+N+AN+Px3iPl+Loc: otasikaniyihk

     asikan+N+AN+Der/Dim+N+AN+Px1Sg+Loc: nitasikanisisihk
     asikan+N+AN+Der/Dim+N+AN+Px2Sg+Loc: kitasikanisisihk
     asikan+N+AN+Der/Dim+N+AN+Px3Sg+Loc: otasikanisisihk
     asikan+N+AN+Der/Dim+N+AN+Px3iSg+Loc: otasikanisisiyihk
     asikan+N+AN+Der/Dim+N+AN+Px1Pl+Loc: nitasikanisisinâhk
     asikan+N+AN+Der/Dim+N+AN+Px12Pl+Loc: kitasikanisisinâhk
     asikan+N+AN+Der/Dim+N+AN+Px2Pl+Loc: kitasikanisisiwâhk
     asikan+N+AN+Der/Dim+N+AN+Px3Pl+Loc: otasikanisisiwâhk
     asikan+N+AN+Der/Dim+N+AN+Px3iPl+Loc: otasikanisisiyihk

     

  
  Noun - atim - ok : # -m animate noun
     atim+N+AN+Sg: atim # asdf
     atim+N+AN+Pl: atimwak #test
     atim+N+AN+Obv: atimwa
     atim+N+AN+Loc: atimohk # really rare form
     atim+N+AN+Der/Dim+N+AN+Sg: acimosis
     atim+N+AN+Der/Dim+N+AN+Pl: acimosisak
     atim+N+AN+Der/Dim+N+AN+Loc: acimosisihk
     
     atim+N+AN+Sg+Px1Sg: nitêm
     atim+N+AN+Sg+Px2Sg: kitêm
     atim+N+AN+Sg+Px3Sg+Obv: otêma
     atim+N+AN+Sg+Px3iSg+Obv: otêmiyiwa
     atim+N+AN+Sg+Px1Pl: nitêminân
     atim+N+AN+Sg+Px12Pl: kitêminaw
     atim+N+AN+Sg+Px2Pl: kitêmiwâw
     atim+N+AN+Sg+Px3Pl+Obv: otêmiwâwa
     atim+N+AN+Sg+Px3iPl+Obv: otêmiyiwa
     
     atim+N+AN+Pl+Px1Sg: nitêmak
     atim+N+AN+Pl+Px2Sg: kitêmak
     atim+N+AN+Pl+Px3Sg+Obv: otêma
     atim+N+AN+Pl+Px3iSg+Obv: otêmiyiwa
     atim+N+AN+Pl+Px1Pl: nitêminânak
     atim+N+AN+Pl+Px12Pl: kitêminawak
     atim+N+AN+Pl+Px2Pl: kitêmiwâwak
     atim+N+AN+Pl+Px3Pl+Obv: otêmiwâwa
     atim+N+AN+Pl+Px3iPl+Obv: otêmiyiwa
     
     atim+N+AN+Der/Dim+N+AN+Sg+Px1Sg: nicêmisis
     atim+N+AN+Der/Dim+N+AN+Sg+Px2Sg: kicêmisis
     atim+N+AN+Der/Dim+N+AN+Sg+Px3Sg+Obv: ocêmisisa
     atim+N+AN+Der/Dim+N+AN+Sg+Px3iSg+Obv: ocêmisisiyiwa
     atim+N+AN+Der/Dim+N+AN+Sg+Px1Pl: nicêmisisinân
     atim+N+AN+Der/Dim+N+AN+Sg+Px12Pl: kicêmisisinaw
     atim+N+AN+Der/Dim+N+AN+Sg+Px2Pl: kicêmisisiwâw
     atim+N+AN+Der/Dim+N+AN+Sg+Px3Pl+Obv: ocêmisisiwâwa
     
     atim+N+AN+Der/Dim+N+AN+Pl+Px1Sg: nicêmisisak
     atim+N+AN+Der/Dim+N+AN+Pl+Px2Sg: kicêmisisak
     atim+N+AN+Der/Dim+N+AN+Pl+Px3Sg+Obv: ocêmisisa
     atim+N+AN+Der/Dim+N+AN+Pl+Px3iSg+Obv: ocêmisisiyiwa
     atim+N+AN+Der/Dim+N+AN+Pl+Px1Pl: nicêmisisinânak
     atim+N+AN+Der/Dim+N+AN+Pl+Px12Pl: kicêmisisinawak
     atim+N+AN+Der/Dim+N+AN+Pl+Px2Pl: kicêmisisiwâwak
     atim+N+AN+Der/Dim+N+AN+Pl+Px3Pl+Obv: ocêmisisiwâwa
     atim+N+AN+Der/Dim+N+AN+Pl+Px3iPl+Obv: ocêmisisiyiwa
     
     atim+N+AN+Px1Sg+Loc: nitêmihk
     atim+N+AN+Px2Sg+Loc: kitêmihk
     atim+N+AN+Px3Sg+Loc: otêmihk
     atim+N+AN+Px3iSg+Loc: otêmiyihk
     atim+N+AN+Px1Pl+Loc: nitêminâhk
     atim+N+AN+Px12Pl+Loc: kitêminâhk
     atim+N+AN+Px2Pl+Loc: kitêmiwâhk
     atim+N+AN+Px3Pl+Loc: otêmiwâhk 
     atim+N+AN+Px3iPl+Loc: otêmiyihk
     
     atim+N+AN+Der/Dim+N+AN+Px1Sg+Loc: nicêmisisihk
     atim+N+AN+Der/Dim+N+AN+Px2Sg+Loc: kicêmisisihk
     atim+N+AN+Der/Dim+N+AN+Px3Sg+Loc: ocêmisisihk
     atim+N+AN+Der/Dim+N+AN+Px3iSg+Loc: ocêmisisiyihk
     atim+N+AN+Der/Dim+N+AN+Px1Pl+Loc: nicêmisisinâhk
     atim+N+AN+Der/Dim+N+AN+Px12Pl+Loc: kicêmisisinâhk
     atim+N+AN+Der/Dim+N+AN+Px2Pl+Loc: kicêmisisiwâhk
     atim+N+AN+Der/Dim+N+AN+Px3Pl+Loc: ocêmisisiwâhk
     atim+N+AN+Der/Dim+N+AN+Px3iPl+Loc: ocêmisisiyihk 
  
  Noun - cahcahkayo - ok : # -m animate noun, blackbird
     cahcahkâyow+N+AN+Sg: cahcahkâyow
     cahcahkâyow+N+AN+Pl: cahcahkâyowak
     cahcahkâyow+N+AN+Loc: cahcahkâyôhk 
     cahcahkâyow+N+AN+Der/Dim+N+AN+Sg: cahcahkâyôsis
     cahcahkâyow+N+AN+Der/Dim+N+AN+Pl: cahcahkâyôsisak
     cahcahkâyow+N+AN+Der/Dim+N+AN+Loc: cahcahkâyôsisihk

     cahcahkâyow+N+AN+Sg+Px1Sg: nicahcahkâyôm
     cahcahkâyow+N+AN+Sg+Px2Sg: kicahcahkâyôm
     cahcahkâyow+N+AN+Sg+Px3Sg+Obv: ocahcahkâyôma
     cahcahkâyow+N+AN+Sg+Px3iSg+Obv: ocahcahkâyômiyiwa
     cahcahkâyow+N+AN+Sg+Px1Pl: nicahcahkâyôminân
     cahcahkâyow+N+AN+Sg+Px12Pl: kicahcahkâyôminaw
     cahcahkâyow+N+AN+Sg+Px2Pl: kicahcahkâyômiwâw
     cahcahkâyow+N+AN+Sg+Px3Pl+Obv: ocahcahkâyômiwâwa
     cahcahkâyow+N+AN+Sg+Px3iPl+Obv: ocahcahkâyômiyiwa

     cahcahkâyow+N+AN+Pl+Px1Sg: nicahcahkâyômak
     cahcahkâyow+N+AN+Pl+Px2Sg: kicahcahkâyômak
     cahcahkâyow+N+AN+Pl+Px3Sg+Obv: ocahcahkâyôma
     cahcahkâyow+N+AN+Pl+Px3iSg+Obv: ocahcahkâyômiyiwa
     cahcahkâyow+N+AN+Pl+Px1Pl: nicahcahkâyôminânak
     cahcahkâyow+N+AN+Pl+Px12Pl: kicahcahkâyôminawak
     cahcahkâyow+N+AN+Pl+Px2Pl: kicahcahkâyômiwâwak
     cahcahkâyow+N+AN+Pl+Px3Pl+Obv: ocahcahkâyômiwâwa
     cahcahkâyow+N+AN+Pl+Px3iPl+Obv: ocahcahkâyômiyiwa

     cahcahkâyow+N+AN+Der/Dim+N+AN+Sg+Px1Sg: nicahcahkâyôsisim
     cahcahkâyow+N+AN+Der/Dim+N+AN+Sg+Px2Sg: kicahcahkâyôsisim
     cahcahkâyow+N+AN+Der/Dim+N+AN+Sg+Px3Sg+Obv: ocahcahkâyôsisima
     cahcahkâyow+N+AN+Der/Dim+N+AN+Sg+Px3iSg+Obv: ocahcahkâyôsisimiyiwa
     cahcahkâyow+N+AN+Der/Dim+N+AN+Sg+Px1Pl: nicahcahkâyôsisiminân
     cahcahkâyow+N+AN+Der/Dim+N+AN+Sg+Px12Pl: kicahcahkâyôsisiminaw
     cahcahkâyow+N+AN+Der/Dim+N+AN+Sg+Px2Pl: kicahcahkâyôsisimiwâw
     cahcahkâyow+N+AN+Der/Dim+N+AN+Sg+Px3Pl+Obv: ocahcahkâyôsisimiwâwa
     cahcahkâyow+N+AN+Der/Dim+N+AN+Sg+Px3iPl+Obv: ocahcahkâyôsisimiyiwa

     cahcahkâyow+N+AN+Der/Dim+N+AN+Pl+Px1Sg: nicahcahkâyôsisimak
     cahcahkâyow+N+AN+Der/Dim+N+AN+Pl+Px2Sg: kicahcahkâyôsisimak
     cahcahkâyow+N+AN+Der/Dim+N+AN+Pl+Px3Sg+Obv: ocahcahkâyôsisima
     cahcahkâyow+N+AN+Der/Dim+N+AN+Pl+Px3iSg+Obv: ocahcahkâyôsisimiyiwa
     cahcahkâyow+N+AN+Der/Dim+N+AN+Pl+Px1Pl: nicahcahkâyôsisiminânak
     cahcahkâyow+N+AN+Der/Dim+N+AN+Pl+Px12Pl: kicahcahkâyôsisiminawak
     cahcahkâyow+N+AN+Der/Dim+N+AN+Pl+Px2Pl: kicahcahkâyôsisimiwâwak
     cahcahkâyow+N+AN+Der/Dim+N+AN+Pl+Px3Pl+Obv: ocahcahkâyôsisimiwâwa
     cahcahkâyow+N+AN+Der/Dim+N+AN+Pl+Px3iPl+Obv: ocahcahkâyôsisimiyiwa

     cahcahkâyow+N+AN+Px1Sg+Loc: nicahcahkâyômihk
     cahcahkâyow+N+AN+Px2Sg+Loc: kicahcahkâyômihk
     cahcahkâyow+N+AN+Px3Sg+Loc: ocahcahkâyômihk
     cahcahkâyow+N+AN+Px3iSg+Loc: ocahcahkâyômiyihk 
     cahcahkâyow+N+AN+Px1Pl+Loc: nicahcahkâyôminâhk # kicahcahkâyominâhk ?
     cahcahkâyow+N+AN+Px12Pl+Loc: kicahcahkâyôminâhk 
     cahcahkâyow+N+AN+Px2Pl+Loc: kicahcahkâyômiwâhk
     cahcahkâyow+N+AN+Px3Pl+Loc: ocahcahkâyômiwâhk 
     cahcahkâyow+N+AN+Px3iPl+Loc: ocahcahkâyômiyihk # ocahcahkâyomiyiwihk?

     cahcahkâyow+N+AN+Der/Dim+N+AN+Px1Sg+Loc: nicahcahkâyôsisimihk
     cahcahkâyow+N+AN+Der/Dim+N+AN+Px2Sg+Loc: kicahcahkâyôsisimihk
     cahcahkâyow+N+AN+Der/Dim+N+AN+Px3Sg+Loc: ocahcahkâyôsisimihk
     cahcahkâyow+N+AN+Der/Dim+N+AN+Px3iSg+Loc: ocahcahkâyôsisimiyihk
     cahcahkâyow+N+AN+Der/Dim+N+AN+Px1Pl+Loc: nicahcahkâyôsisiminâhk
     cahcahkâyow+N+AN+Der/Dim+N+AN+Px12Pl+Loc: kicahcahkâyôsisiminâhk
     cahcahkâyow+N+AN+Der/Dim+N+AN+Px2Pl+Loc: kicahcahkâyôsisimiwâhk
     cahcahkâyow+N+AN+Der/Dim+N+AN+Px3Pl+Loc: ocahcahkâyôsisimiwâhk
     cahcahkâyow+N+AN+Der/Dim+N+AN+Px3iPl+Loc: ocahcahkâyôsisimiyihk
  
  Noun - iskwêw - ok : # -m animate noun
     iskwêw+N+AN+Sg: iskwêw
     iskwêw+N+AN+Pl: iskwêwak
     iskwêw+N+AN+Loc: iskwênâhk
     iskwêw+N+AN+Obv: iskwêwa
     iskwêw+N+AN+Der/Dim+N+AN+Sg: iskwês
     iskwêw+N+AN+Der/Dim+N+AN+Pl: iskwêsak
     iskwêw+N+AN+Der/Dim+N+AN+Loc: iskwêsihk
     
     iskwêw+N+AN+Sg+Px1Sg: nitiskwêm
     iskwêw+N+AN+Sg+Px2Sg: kitiskwêm
     iskwêw+N+AN+Sg+Px3Sg+Obv: otiskwêma
     iskwêw+N+AN+Sg+Px3iSg+Obv: otiskwêmiyiwa
     iskwêw+N+AN+Sg+Px1Pl: nitiskwêminân
     iskwêw+N+AN+Sg+Px12Pl: kitiskwêminaw
     iskwêw+N+AN+Sg+Px2Pl: kitiskwêmiwâw
     iskwêw+N+AN+Sg+Px3Pl+Obv: otiskwêmiwâwa
     iskwêw+N+AN+Sg+Px3iPl+Obv: otiskwêmiyiwa
     
     iskwêw+N+AN+Pl+Px1Sg: nitiskwêmak
     iskwêw+N+AN+Pl+Px2Sg: kitiskwêmak
     iskwêw+N+AN+Pl+Px3Sg+Obv: otiskwêma
     iskwêw+N+AN+Pl+Px3iSg+Obv: otiskwêmiyiwa
     iskwêw+N+AN+Pl+Px1Pl: nitiskwêminânak
     iskwêw+N+AN+Pl+Px12Pl: kitiskwêminawak
     iskwêw+N+AN+Pl+Px2Pl: kitiskwêmiwâwak
     iskwêw+N+AN+Pl+Px3Pl+Obv: otiskwêmiwâwa
     iskwêw+N+AN+Pl+Px3iPl+Obv: otiskwêmiyiwa
     
     iskwêw+N+AN+Der/Dim+N+AN+Sg+Px1Sg: nitiskwêsim
     iskwêw+N+AN+Der/Dim+N+AN+Sg+Px2Sg: kitiskwêsim
     iskwêw+N+AN+Der/Dim+N+AN+Sg+Px3Sg+Obv: otiskwêsima
     iskwêw+N+AN+Der/Dim+N+AN+Sg+Px3iSg+Obv: otiskwêsimiyiwa
     iskwêw+N+AN+Der/Dim+N+AN+Sg+Px1Pl: nitiskwêsiminân
     iskwêw+N+AN+Der/Dim+N+AN+Sg+Px12Pl: kitiskwêsiminaw
     iskwêw+N+AN+Der/Dim+N+AN+Sg+Px2Pl: kitiskwêsimiwâw
     iskwêw+N+AN+Der/Dim+N+AN+Sg+Px3Pl+Obv: otiskwêsimiwâwa
     iskwêw+N+AN+Der/Dim+N+AN+Sg+Px3iPl+Obv: otiskwêsimiyiwa
     
     iskwêw+N+AN+Der/Dim+N+AN+Pl+Px1Sg: nitiskwêsimak
     iskwêw+N+AN+Der/Dim+N+AN+Pl+Px2Sg: kitiskwêsimak
     iskwêw+N+AN+Der/Dim+N+AN+Pl+Px3Sg+Obv: otiskwêsima
     iskwêw+N+AN+Der/Dim+N+AN+Pl+Px3iSg+Obv: otiskwêsimiyiwa
     iskwêw+N+AN+Der/Dim+N+AN+Pl+Px1Pl: nitiskwêsiminânak
     iskwêw+N+AN+Der/Dim+N+AN+Pl+Px12Pl: kitiskwêsiminawak
     iskwêw+N+AN+Der/Dim+N+AN+Pl+Px2Pl: kitiskwêsimiwâwak
     iskwêw+N+AN+Der/Dim+N+AN+Pl+Px3Pl+Obv: otiskwêsimiwâwa
     iskwêw+N+AN+Der/Dim+N+AN+Pl+Px3iPl+Obv: otiskwêsimiyiwa
     
     iskwêw+N+AN+Px1Sg+Loc: nitiskwêmihk
     iskwêw+N+AN+Px2Sg+Loc: kitiskwêmihk
     iskwêw+N+AN+Px3Sg+Loc: otiskwêmihk
     iskwêw+N+AN+Px3iSg+Loc: otiskwêmiyihk
     iskwêw+N+AN+Px1Pl+Loc: nitiskwêminâhk
     iskwêw+N+AN+Px12Pl+Loc: kitiskwêminâhk
     iskwêw+N+AN+Px2Pl+Loc: kitiskwêmiwâhk
     iskwêw+N+AN+Px3Pl+Loc: otiskwêmiwâhk
     iskwêw+N+AN+Px3iPl+Loc: otiskwêmiyihk

     iskwêw+N+AN+Der/Dim+N+AN+Px1Sg+Loc: nitiskwêsimihk
     iskwêw+N+AN+Der/Dim+N+AN+Px2Sg+Loc: kitiskwêsimihk
     iskwêw+N+AN+Der/Dim+N+AN+Px3Sg+Loc: otiskwêsimihk
     iskwêw+N+AN+Der/Dim+N+AN+Px3iSg+Loc: otiskwêsimiyihk
     iskwêw+N+AN+Der/Dim+N+AN+Px1Pl+Loc: nitiskwêsiminâhk
     iskwêw+N+AN+Der/Dim+N+AN+Px12Pl+Loc: kitiskwêsiminâhk # kitiskwêsisinawihk ?
     iskwêw+N+AN+Der/Dim+N+AN+Px2Pl+Loc: kitiskwêsimiwâhk
     iskwêw+N+AN+Der/Dim+N+AN+Px3Pl+Loc: otiskwêsimiwâhk
     iskwêw+N+AN+Der/Dim+N+AN+Px3iPl+Loc: otiskwêsimiyihk
  
  Noun - maniway - ok : # -m inanimate noun
     
     maniway+N+IN+Sg+Px1Sg: naniway
     maniway+N+IN+Sg+Px2Sg: kaniway
     maniway+N+IN+Sg+Px3Sg: waniway
     maniway+N+IN+Sg+Px3iSg: waniwâiyiw
     maniway+N+IN+Sg+Px1Pl: naniwânân
     maniway+N+IN+Sg+Px12Pl: kaniwânaw
     maniway+N+IN+Sg+Px2Pl: kaniwâyâw #?
     maniway+N+IN+Sg+Px3Pl: waniwâyâw #?
     maniway+N+IN+Sg+Px3iPl: waniwâyiw
     

  
  Noun - maskisin - ok : # -m inanimate noun, shoe
     maskisin+N+IN+Sg: maskisin
     maskisin+N+IN+Pl: maskisina
     maskisin+N+IN+Loc: maskisinihk
     maskisin+N+IN+Der/Dim+N+IN+Sg: maskisinis
     maskisin+N+IN+Der/Dim+N+IN+Pl: maskisinisa
     maskisin+N+IN+Der/Dim+N+IN+Loc: maskisinisihk
     
     maskisin+N+IN+Sg+Px1Sg: nimaskisin
     maskisin+N+IN+Sg+Px2Sg: kimaskisin
     maskisin+N+IN+Sg+Px3Sg: omaskisin
     maskisin+N+IN+Sg+Px3iSg: omaskisiniyiw
     maskisin+N+IN+Sg+Px1Pl: nimaskisininân
     maskisin+N+IN+Sg+Px12Pl: kimaskisininaw
     maskisin+N+IN+Sg+Px2Pl: kimaskisiniwâw
     maskisin+N+IN+Sg+Px3Pl: omaskisiniwâw
     maskisin+N+IN+Sg+Px3iPl: omaskisiniyiw
     
     maskisin+N+IN+Pl+Px1Sg: nimaskisina
     maskisin+N+IN+Pl+Px2Sg: kimaskisina
     maskisin+N+IN+Pl+Px3Sg: omaskisina
     maskisin+N+IN+Pl+Px3iSg: omaskisiniyiwa
     maskisin+N+IN+Pl+Px1Pl: nimaskisininâna
     maskisin+N+IN+Pl+Px12Pl: kimaskisininawa
     maskisin+N+IN+Pl+Px2Pl: kimaskisiniwâwa
     maskisin+N+IN+Pl+Px3Pl: omaskisiniwâwa
     maskisin+N+IN+Pl+Px3iPl: omaskisiniyiwa
     
     maskisin+N+IN+Der/Dim+N+IN+Sg+Px1Sg: nimaskisinis
     maskisin+N+IN+Der/Dim+N+IN+Sg+Px2Sg: kimaskisinis
     maskisin+N+IN+Der/Dim+N+IN+Sg+Px3Sg: omaskisinis
     maskisin+N+IN+Der/Dim+N+IN+Sg+Px3iSg: omaskisinisiyiw
     maskisin+N+IN+Der/Dim+N+IN+Sg+Px1Pl: nimaskisinisinân
     maskisin+N+IN+Der/Dim+N+IN+Sg+Px12Pl: kimaskisinisinaw
     maskisin+N+IN+Der/Dim+N+IN+Sg+Px2Pl: kimaskisinisiwâw
     maskisin+N+IN+Der/Dim+N+IN+Sg+Px3Pl: omaskisinisiwâw
     maskisin+N+IN+Der/Dim+N+IN+Sg+Px3iPl: omaskisinisiyiw
     
     maskisin+N+IN+Der/Dim+N+IN+Pl+Px1Sg: nimaskisinisa
     maskisin+N+IN+Der/Dim+N+IN+Pl+Px2Sg: kimaskisinisa
     maskisin+N+IN+Der/Dim+N+IN+Pl+Px3Sg: omaskisinisa
     maskisin+N+IN+Der/Dim+N+IN+Pl+Px3iSg: omaskisinisiyiwa
     maskisin+N+IN+Der/Dim+N+IN+Pl+Px1Pl: nimaskisinisinâna
     maskisin+N+IN+Der/Dim+N+IN+Pl+Px12Pl: kimaskisinisinawa
     maskisin+N+IN+Der/Dim+N+IN+Pl+Px2Pl: kimaskisinisiwâwa
     maskisin+N+IN+Der/Dim+N+IN+Pl+Px3Pl: omaskisinisiwâwa
     maskisin+N+IN+Der/Dim+N+IN+Pl+Px3iPl: omaskisinisiyiwa
     
     maskisin+N+IN+Px1Sg+Loc: nimaskisinihk
     maskisin+N+IN+Px2Sg+Loc: kimaskisinihk
     maskisin+N+IN+Px3Sg+Loc: omaskisinihk
     maskisin+N+IN+Px3iSg+Loc: omaskisiniyihk
     maskisin+N+IN+Px1Pl+Loc: nimaskisininâhk
     maskisin+N+IN+Px12Pl+Loc: kimaskisininâhk
     maskisin+N+IN+Px2Pl+Loc: kimaskisiniwâhk
     maskisin+N+IN+Px3Pl+Loc: omaskisiniwâhk
     maskisin+N+IN+Px3iPl+Loc: omaskisiniyihk

     maskisin+N+IN+Der/Dim+N+IN+Px1Sg+Loc: nimaskisinisihk
     maskisin+N+IN+Der/Dim+N+IN+Px2Sg+Loc: kimaskisinisihk
     maskisin+N+IN+Der/Dim+N+IN+Px3Sg+Loc: omaskisinisihk
     maskisin+N+IN+Der/Dim+N+IN+Px3iSg+Loc: omaskisinisiyihk
     maskisin+N+IN+Der/Dim+N+IN+Px1Pl+Loc: nimaskisinisinâhk
     maskisin+N+IN+Der/Dim+N+IN+Px12Pl+Loc: kimaskisinisinâhk
     maskisin+N+IN+Der/Dim+N+IN+Px2Pl+Loc: kimaskisinisiwâhk
     maskisin+N+IN+Der/Dim+N+IN+Px3Pl+Loc: omaskisinisiwâhk
     maskisin+N+IN+Der/Dim+N+IN+Px3iPl+Loc: omaskisinisiyihk
  
  Noun - mîpit - ok : # -m inanimate noun
     
     mîpit+N+IN+Sg+Px1Sg: nîpit
     mîpit+N+IN+Sg+Px2Sg: kîpit
     mîpit+N+IN+Sg+Px3Sg: wîpit
     mîpit+N+IN+Sg+Px3iSg: wîpitiyiw
     mîpit+N+IN+Sg+Px1Pl: nîpitinân
     mîpit+N+IN+Sg+Px12Pl: kîpitinaw
     mîpit+N+IN+Sg+Px2Pl: kîpitiwâw
     mîpit+N+IN+Sg+Px3Pl: wîpitiwâw
     mîpit+N+IN+Sg+Px3iPl: wîpitiyiw

     mîpit+N+IN+Pl+Px1Sg: nîpita
     mîpit+N+IN+Pl+Px2Sg: kîpita
     mîpit+N+IN+Pl+Px3Sg: wîpita
     mîpit+N+IN+Pl+Px3iSg: wîpitiyiwa
     mîpit+N+IN+Pl+Px1Pl: nîpitinâna
     mîpit+N+IN+Pl+Px12Pl: kîpitinawa
     mîpit+N+IN+Pl+Px2Pl: kîpitiwâwa
     mîpit+N+IN+Pl+Px3Pl: wîpitiwâwa
     mîpit+N+IN+Pl+Px3iPl: wîpitiyiwa

  
  Noun - mispiton - ok : # -m inanimate noun
     
     mispiton+N+IN+Sg+Px1Sg: nispiton
     mispiton+N+IN+Sg+Px2Sg: kispiton
     mispiton+N+IN+Sg+Px3Sg: ospiton
     mispiton+N+IN+Sg+Px3iSg: ospitoniyiw
     mispiton+N+IN+Sg+Px1Pl: nispitoninân
     mispiton+N+IN+Sg+Px12Pl: kispitoninaw
     mispiton+N+IN+Sg+Px2Pl: kispitoniwâw
     mispiton+N+IN+Sg+Px3Pl: ospitoniwâw
     mispiton+N+IN+Sg+Px3iPl: ospitoniyiw

     mispiton+N+IN+Pl+Px1Sg: nispitona
     mispiton+N+IN+Pl+Px2Sg: kispitona
     mispiton+N+IN+Pl+Px3Sg: ospitona
     mispiton+N+IN+Pl+Px3iSg: ospitoniyiwa
     mispiton+N+IN+Pl+Px1Pl: nispitoninâna
     mispiton+N+IN+Pl+Px12Pl: kispitoninawa
     mispiton+N+IN+Pl+Px2Pl: kispitoniwâwa
     mispiton+N+IN+Pl+Px3Pl: ospitoniwâwa
     mispiton+N+IN+Pl+Px3iPl: ospitoniyiwa

  
  Noun - niska - ok : # -m animate noun, Canada goose
     niska+N+AN+Sg: niska
     niska+N+AN+Pl: niskak
     niska+N+AN+Loc: niskinâhk
     niska+N+AN+Der/Dim+N+AN+Sg: niskasis # also niskisis
     niska+N+AN+Der/Dim+N+AN+Pl: niskasisak # also niskisisak
     niska+N+AN+Der/Dim+N+AN+Loc: niskasisinâhk

     niska+N+AN+Sg+Px1Sg: niniskim
     niska+N+AN+Sg+Px2Sg: kiniskim
     niska+N+AN+Sg+Px3Sg+Obv: oniskima
     niska+N+AN+Sg+Px3iSg+Obv: oniskimiyiwa
     niska+N+AN+Sg+Px1Pl: niniskiminân
     niska+N+AN+Sg+Px12Pl: kiniskiminaw
     niska+N+AN+Sg+Px2Pl: kiniskimiwâw
     niska+N+AN+Sg+Px3Pl+Obv: oniskimiwâwa
     niska+N+AN+Sg+Px3iPl+Obv: oniskimiyiwa

     niska+N+AN+Pl+Px1Sg: niniskimak
     niska+N+AN+Pl+Px2Sg: kiniskimak
     niska+N+AN+Pl+Px3Sg+Obv: oniskima
     niska+N+AN+Pl+Px3iSg+Obv: oniskimiyiwa
     niska+N+AN+Pl+Px1Pl: niniskiminânak
     niska+N+AN+Pl+Px12Pl: kiniskiminawak
     niska+N+AN+Pl+Px2Pl: kiniskimiwâwak
     niska+N+AN+Pl+Px3Pl+Obv: oniskimiwâwa
     niska+N+AN+Pl+Px3iPl+Obv: oniskimiyiwa

     niska+N+AN+Der/Dim+N+AN+Sg+Px1Sg: niniskisisim
     niska+N+AN+Der/Dim+N+AN+Sg+Px2Sg: kiniskisisim
     niska+N+AN+Der/Dim+N+AN+Sg+Px3Sg+Obv: oniskisisima
     niska+N+AN+Der/Dim+N+AN+Sg+Px3iSg+Obv: oniskisisimiyiwa
     niska+N+AN+Der/Dim+N+AN+Sg+Px1Pl: niniskisisiminân
     niska+N+AN+Der/Dim+N+AN+Sg+Px12Pl: kiniskisisiminaw
     niska+N+AN+Der/Dim+N+AN+Sg+Px2Pl: kiniskisisimiwâw
     niska+N+AN+Der/Dim+N+AN+Sg+Px3Pl+Obv: oniskisisimiwâwa
     niska+N+AN+Der/Dim+N+AN+Sg+Px3iPl+Obv: oniskisisimiyiwa
 
     niska+N+AN+Der/Dim+N+AN+Pl+Px1Sg: niniskisisimak
     niska+N+AN+Der/Dim+N+AN+Pl+Px2Sg: kiniskisisimak
     niska+N+AN+Der/Dim+N+AN+Pl+Px3Sg+Obv: oniskisisima
     niska+N+AN+Der/Dim+N+AN+Pl+Px3iSg+Obv: oniskisisimiyiwa
     niska+N+AN+Der/Dim+N+AN+Pl+Px1Pl: niniskisisiminânak
     niska+N+AN+Der/Dim+N+AN+Pl+Px12Pl: kiniskisisiminawak
     niska+N+AN+Der/Dim+N+AN+Pl+Px2Pl: kiniskisisimiwâwak
     niska+N+AN+Der/Dim+N+AN+Pl+Px3Pl+Obv: oniskisisimiwâwa
     niska+N+AN+Der/Dim+N+AN+Pl+Px3iPl+Obv: oniskisisimiyiwa
     
     niska+N+AN+Px1Sg+Loc: niniskiminâhk # niniskahk ?
     niska+N+AN+Px2Sg+Loc: kiniskiminâhk # kiniskahk ?
     niska+N+AN+Px3Sg+Loc: oniskiminâhk # oniskahk ?
     niska+N+AN+Px3iSg+Loc: oniskimiyînâhk 
     niska+N+AN+Px1Pl+Loc: niniskiminâhk
     niska+N+AN+Px12Pl+Loc: kiniskiminâhk
     niska+N+AN+Px2Pl+Loc: kiniskimiwâhk
     niska+N+AN+Px3Pl+Loc: oniskimiwâhk 
     niska+N+AN+Px3iPl+Loc: oniskimiyihk

     niska+N+AN+Der/Dim+N+AN+Px1Sg+Loc: niniskisisiminâhk
     niska+N+AN+Der/Dim+N+AN+Px2Sg+Loc: kiniskisisiminâhk
     niska+N+AN+Der/Dim+N+AN+Px3Sg+Loc: oniskisisiminâhk
     niska+N+AN+Der/Dim+N+AN+Px3iSg+Loc: oniskisisimiyînâhk
     niska+N+AN+Der/Dim+N+AN+Px1Pl+Loc: niniskisisiminâninâhk
     niska+N+AN+Der/Dim+N+AN+Px12Pl+Loc: kiniskisisiminânâhk
     niska+N+AN+Der/Dim+N+AN+Px2Pl+Loc: kiniskisisimiwânâhk
     niska+N+AN+Der/Dim+N+AN+Px3Pl+Loc: oniskisisimiwânâhk
     niska+N+AN+Der/Dim+N+AN+Px3iPl+Loc: oniskisisimiyînâhk
  
  Noun - ôhow - ok : # -m animate noun, owl
     ôhow+N+AN+Sg: ôhow
     ôhow+N+AN+Pl: ôhowak 
     ôhow+N+AN+Loc: ôhonâhk # ôhônâhk
     ôhow+N+AN+Der/Dim+N+AN+Sg: ôhosis # ôhôsis
     ôhow+N+AN+Der/Dim+N+AN+Pl: ôhosisak # ôhôsisak
     ôhow+N+AN+Der/Dim+N+AN+Loc: ôhosisinâhk # ôhôsisinâhk

  
  Noun - okimâw - ok : # -m animate noun, chief, poss.paradigm Okimasis p 135

     okimâw+N+AN+Sg: okimâw
     okimâw+N+AN+Pl: okimâwak
     okimâw+N+AN+Loc: okimâwihk
     okimâw+N+AN+Obv: okimâwa
     okimâw+N+AN+Der/Dim+N+AN+Sg: okimâsis
     okimâw+N+AN+Der/Dim+N+AN+Pl: okimâsisak
     okimâw+N+AN+Der/Dim+N+AN+Loc: okimâsisihk
     
     okimâw+N+AN+Sg+Px1Sg: nitôkimâm
     okimâw+N+AN+Sg+Px2Sg: kitôkimâm
     okimâw+N+AN+Sg+Px3Sg+Obv: otôkimâma
     okimâw+N+AN+Sg+Px3iSg+Obv: otôkimâmiyiwa
     okimâw+N+AN+Sg+Px1Pl: nitôkimâminân
     okimâw+N+AN+Sg+Px12Pl: kitôkimâminaw
     okimâw+N+AN+Sg+Px2Pl: kitôkimâmiwâw
     okimâw+N+AN+Sg+Px3Pl+Obv: otôkimâmiwâwa
     okimâw+N+AN+Sg+Px3iPl+Obv: otôkimâmiyiwa
     
     okimâw+N+AN+Pl+Px1Sg: nitôkimâmak
     okimâw+N+AN+Pl+Px2Sg: kitôkimâmak
     okimâw+N+AN+Pl+Px3Sg+Obv: otôkimâma
     okimâw+N+AN+Pl+Px3iSg+Obv: otôkimâmiyiwa
     okimâw+N+AN+Pl+Px1Pl: nitôkimâminânak
     okimâw+N+AN+Pl+Px12Pl: kitôkimâminawak
     okimâw+N+AN+Pl+Px2Pl: kitôkimâmiwâwak
     okimâw+N+AN+Pl+Px3Pl+Obv: otôkimâmiwâwa
     okimâw+N+AN+Pl+Px3iPl+Obv: otôkimâmiyiwa
     
     okimâw+N+AN+Der/Dim+N+AN+Sg+Px1Sg: nitôkimâsisim
     okimâw+N+AN+Der/Dim+N+AN+Sg+Px2Sg: kitôkimâsisim
     okimâw+N+AN+Der/Dim+N+AN+Sg+Px3Sg+Obv: otôkimâsisima
     okimâw+N+AN+Der/Dim+N+AN+Sg+Px3iSg+Obv: otôkimâsisimiyiwa
     okimâw+N+AN+Der/Dim+N+AN+Sg+Px1Pl: nitôkimâsisiminân
     okimâw+N+AN+Der/Dim+N+AN+Sg+Px12Pl: kitôkimâsisiminaw
     okimâw+N+AN+Der/Dim+N+AN+Sg+Px2Pl: kitôkimâsisimiwâw
     okimâw+N+AN+Der/Dim+N+AN+Sg+Px3Pl+Obv: otôkimâsisimiwâwa
     okimâw+N+AN+Der/Dim+N+AN+Sg+Px3iPl+Obv: otôkimâsisimiyiwa
     
     okimâw+N+AN+Der/Dim+N+AN+Pl+Px1Sg: nitôkimâsisimak
     okimâw+N+AN+Der/Dim+N+AN+Pl+Px2Sg: kitôkimâsisimak
     okimâw+N+AN+Der/Dim+N+AN+Pl+Px3Sg+Obv: otôkimâsisima
     okimâw+N+AN+Der/Dim+N+AN+Pl+Px3iSg+Obv: otôkimâsisimiyiwa
     okimâw+N+AN+Der/Dim+N+AN+Pl+Px1Pl: nitôkimâsisiminânak
     okimâw+N+AN+Der/Dim+N+AN+Pl+Px12Pl: kitôkimâsisiminawak
     okimâw+N+AN+Der/Dim+N+AN+Pl+Px2Pl: kitôkimâsisimiwâwak
     okimâw+N+AN+Der/Dim+N+AN+Pl+Px3Pl+Obv: otôkimâsisimiwâwa
     okimâw+N+AN+Der/Dim+N+AN+Pl+Px3iPl+Obv: otôkimâsisimiyiwa
     
     okimâw+N+AN+Px1Sg+Loc: nitôkimâmihk
     okimâw+N+AN+Px2Sg+Loc: kitôkimâmihk
     okimâw+N+AN+Px3Sg+Loc: otôkimâmihk
     okimâw+N+AN+Px3iSg+Loc: otôkimâmiyihk
     okimâw+N+AN+Px1Pl+Loc: nitôkimâminâhk
     okimâw+N+AN+Px12Pl+Loc: kitôkimâminâhk
     okimâw+N+AN+Px2Pl+Loc: kitôkimâmiwâhk
     okimâw+N+AN+Px3Pl+Loc: otôkimâmiwâhk
     okimâw+N+AN+Px3iPl+Loc: otôkimâmiyihk
     
     okimâw+N+AN+Der/Dim+N+AN+Px1Sg+Loc: nitôkimâsisimihk
     okimâw+N+AN+Der/Dim+N+AN+Px2Sg+Loc: kitôkimâsisimihk
     okimâw+N+AN+Der/Dim+N+AN+Px3Sg+Loc: otôkimâsisimihk
     okimâw+N+AN+Der/Dim+N+AN+Px3iSg+Loc: otôkimâsisimiyihk
     okimâw+N+AN+Der/Dim+N+AN+Px1Pl+Loc: nitôkimâsisiminâhk
     okimâw+N+AN+Der/Dim+N+AN+Px12Pl+Loc: kitôkimâsisiminâhk
     okimâw+N+AN+Der/Dim+N+AN+Px2Pl+Loc: kitôkimâsisimiwâhk
     okimâw+N+AN+Der/Dim+N+AN+Px3Pl+Loc: otôkimâsisimiwâhk
     okimâw+N+AN+Der/Dim+N+AN+Px3iPl+Loc: otôkimâsisimiyihk

  
  Noun - okâwîmâw - ok : # -m dep. animate noun, mother, poss.paradigm Okimasis p 140

     okâwîmâw+N+AN+Sg+Px1Sg: nikâwiy
     okâwîmâw+N+AN+Sg+Px2Sg: kikâwiy
     okâwîmâw+N+AN+Sg+Px3Sg+Obv: okâwiya
     okâwîmâw+N+AN+Sg+Px3iSg+Obv: okâwiyiwa
     okâwîmâw+N+AN+Sg+Px1Pl: nikâwinân
     okâwîmâw+N+AN+Sg+Px12Pl: kikâwinaw
     okâwîmâw+N+AN+Sg+Px2Pl: kikâwiwâw
     okâwîmâw+N+AN+Sg+Px3Pl+Obv: okâwiwâwa
     okâwîmâw+N+AN+Sg+Px3iPl+Obv: okâwiyiwa

     okâwîmâw+N+AN+Pl+Px1Sg: nikâwiyak
     okâwîmâw+N+AN+Pl+Px2Sg: kikâwiyak
     okâwîmâw+N+AN+Pl+Px3Sg+Obv: okâwiya
     okâwîmâw+N+AN+Pl+Px3iSg+Obv: okâwiyiwa
     okâwîmâw+N+AN+Pl+Px1Pl: nikâwinânak
     okâwîmâw+N+AN+Pl+Px12Pl: kikâwinawak
     okâwîmâw+N+AN+Pl+Px2Pl: kikâwiwâwak
     okâwîmâw+N+AN+Pl+Px3Pl+Obv: okâwiwâwa
     okâwîmâw+N+AN+Pl+Px3iPl+Obv: okâwiyiwa

     okâwîmâw+N+AN+Der/Dim+N+AN+Sg+Px1Sg: nikâwisis
     okâwîmâw+N+AN+Der/Dim+N+AN+Sg+Px2Sg: kikâwisis
     okâwîmâw+N+AN+Der/Dim+N+AN+Sg+Px3Sg+Obv: okâwisisa
     okâwîmâw+N+AN+Der/Dim+N+AN+Sg+Px3iSg+Obv: okâwisisiyiwa
     okâwîmâw+N+AN+Der/Dim+N+AN+Sg+Px1Pl: nikâwisisinân
     okâwîmâw+N+AN+Der/Dim+N+AN+Sg+Px12Pl: kikâwisisinaw
     okâwîmâw+N+AN+Der/Dim+N+AN+Sg+Px2Pl: kikâwisisiwâw
     okâwîmâw+N+AN+Der/Dim+N+AN+Sg+Px3Pl+Obv: okâwisisiwâwa
     okâwîmâw+N+AN+Der/Dim+N+AN+Sg+Px3iPl+Obv: okâwisisiyiwa

     okâwîmâw+N+AN+Der/Dim+N+AN+Pl+Px1Sg: nikâwisisak
     okâwîmâw+N+AN+Der/Dim+N+AN+Pl+Px2Sg: kikâwisisak
     okâwîmâw+N+AN+Der/Dim+N+AN+Pl+Px3Sg+Obv: okâwisisa
     okâwîmâw+N+AN+Der/Dim+N+AN+Pl+Px3iSg+Obv: okâwisisiyiwa
     okâwîmâw+N+AN+Der/Dim+N+AN+Pl+Px1Pl: nikâwisisinânak
     okâwîmâw+N+AN+Der/Dim+N+AN+Pl+Px12Pl: kikâwisisinawak
     okâwîmâw+N+AN+Der/Dim+N+AN+Pl+Px2Pl: kikâwisisiwâwak
     okâwîmâw+N+AN+Der/Dim+N+AN+Pl+Px3Pl+Obv: okâwisisiwâwa
     okâwîmâw+N+AN+Der/Dim+N+AN+Pl+Px3iPl+Obv: okâwisisiyiwa

     okâwîmâw+N+AN+Px1Sg+Loc: nikâwihk
     okâwîmâw+N+AN+Px2Sg+Loc: kikâwihk
     okâwîmâw+N+AN+Px3Sg+Loc: okâwihk
     okâwîmâw+N+AN+Px3iSg+Loc: okâwiyihk
     okâwîmâw+N+AN+Px1Pl+Loc: nikâwinâhk
     okâwîmâw+N+AN+Px12Pl+Loc: kikâwinâhk
     okâwîmâw+N+AN+Px2Pl+Loc: kikâwiwâhk
     okâwîmâw+N+AN+Px3Pl+Loc: okâwiwâhk
     okâwîmâw+N+AN+Px3iPl+Loc: okâwiyihk

     okâwîmâw+N+AN+Der/Dim+N+AN+Px1Sg+Loc: nikâwisisihk
     okâwîmâw+N+AN+Der/Dim+N+AN+Px2Sg+Loc: kikâwisisihk
     okâwîmâw+N+AN+Der/Dim+N+AN+Px3Sg+Loc: okâwisisihk
     okâwîmâw+N+AN+Der/Dim+N+AN+Px3iSg+Loc: okâwisisiyihk
     okâwîmâw+N+AN+Der/Dim+N+AN+Px1Pl+Loc: nikâwisisinâhk
     okâwîmâw+N+AN+Der/Dim+N+AN+Px12Pl+Loc: kikâwisisinâhk
     okâwîmâw+N+AN+Der/Dim+N+AN+Px2Pl+Loc: kikâwisisiwâhk
     okâwîmâw+N+AN+Der/Dim+N+AN+Px3Pl+Loc: okâwisisiwâhk
     okâwîmâw+N+AN+Der/Dim+N+AN+Px3iPl+Loc: okâwisisiyihk

  
  Noun - ôsi - ok : # -m animate noun
     ôsi+N+IN+Sg: ôsi
     ôsi+N+IN+Pl: ôsa
     ôsi+N+IN+Loc: ôsihk
     ôsi+N+IN+Der/Dim+N+IN+Sg: ôsis
     ôsi+N+IN+Der/Dim+N+IN+Pl: ôsisa
     ôsi+N+IN+Der/Dim+N+IN+Loc: ôsisihk

     ôsi+N+IN+Sg+Px1Sg: nitôs
     ôsi+N+IN+Sg+Px2Sg: kitôs
     ôsi+N+IN+Sg+Px3Sg: otôs
     ôsi+N+IN+Sg+Px3iSg: otôsiyiw
     ôsi+N+IN+Sg+Px1Pl: nitôsinân
     ôsi+N+IN+Sg+Px12Pl: kitôsinaw
     ôsi+N+IN+Sg+Px2Pl: kitôsiwâw
     ôsi+N+IN+Sg+Px3Pl: otôsiwâw
     ôsi+N+IN+Sg+Px3iPl: otôsiyiw

     ôsi+N+IN+Pl+Px1Sg: nitôsa
     ôsi+N+IN+Pl+Px2Sg: kitôsa
     ôsi+N+IN+Pl+Px3Sg: otôsa
     ôsi+N+IN+Pl+Px3iSg: otôsiyiwa
     ôsi+N+IN+Pl+Px1Pl: nitôsinâna
     ôsi+N+IN+Pl+Px12Pl: kitôsinawa
     ôsi+N+IN+Pl+Px2Pl: kitôsiwâwa
     ôsi+N+IN+Pl+Px3Pl: otôsiwâwa
     ôsi+N+IN+Pl+Px3iPl: otôsiyiwa

     ôsi+N+IN+Der/Dim+N+IN+Sg+Px1Sg: nitôsis
     ôsi+N+IN+Der/Dim+N+IN+Sg+Px2Sg: kitôsis
     ôsi+N+IN+Der/Dim+N+IN+Sg+Px3Sg: otôsis
     ôsi+N+IN+Der/Dim+N+IN+Sg+Px3iSg: otôsisiyiw
     ôsi+N+IN+Der/Dim+N+IN+Sg+Px1Pl: nitôsisinân
     ôsi+N+IN+Der/Dim+N+IN+Sg+Px12Pl: kitôsisinaw
     ôsi+N+IN+Der/Dim+N+IN+Sg+Px2Pl: kitôsisiwâw
     ôsi+N+IN+Der/Dim+N+IN+Sg+Px3Pl: otôsisiwâw
     ôsi+N+IN+Der/Dim+N+IN+Sg+Px3iPl: otôsisiyiw

     ôsi+N+IN+Der/Dim+N+IN+Pl+Px1Sg: nitôsisa
     ôsi+N+IN+Der/Dim+N+IN+Pl+Px2Sg: kitôsisa
     ôsi+N+IN+Der/Dim+N+IN+Pl+Px3Sg: otôsisa
     ôsi+N+IN+Der/Dim+N+IN+Pl+Px3iSg: otôsisiyiwa
     ôsi+N+IN+Der/Dim+N+IN+Pl+Px1Pl: nitôsisinâna
     ôsi+N+IN+Der/Dim+N+IN+Pl+Px12Pl: kitôsisinawa
     ôsi+N+IN+Der/Dim+N+IN+Pl+Px2Pl: kitôsisiwâwa
     ôsi+N+IN+Der/Dim+N+IN+Pl+Px3Pl: otôsisiwâwa
     ôsi+N+IN+Der/Dim+N+IN+Pl+Px3iPl: otôsisiyiwa

     ôsi+N+IN+Px1Sg+Loc: nitôsihk
     ôsi+N+IN+Px2Sg+Loc: kitôsihk
     ôsi+N+IN+Px3Sg+Loc: otôsihk
     ôsi+N+IN+Px3iSg+Loc: otôsiyihk
     ôsi+N+IN+Px1Pl+Loc: nitôsinâhk
     ôsi+N+IN+Px12Pl+Loc: kitôsinâhk
     ôsi+N+IN+Px2Pl+Loc: kitôsiwâhk
     ôsi+N+IN+Px3Pl+Loc: otôsiwâhk
     ôsi+N+IN+Px3iPl+Loc: otôsiyihk

     ôsi+N+IN+Der/Dim+N+IN+Px1Sg+Loc: nitôsisihk
     ôsi+N+IN+Der/Dim+N+IN+Px2Sg+Loc: kitôsisihk
     ôsi+N+IN+Der/Dim+N+IN+Px3Sg+Loc: otôsisihk
     ôsi+N+IN+Der/Dim+N+IN+Px3iSg+Loc: otôsisiyihk
     ôsi+N+IN+Der/Dim+N+IN+Px1Pl+Loc: nitôsisinâhk
     ôsi+N+IN+Der/Dim+N+IN+Px12Pl+Loc: kitôsisinâhk
     ôsi+N+IN+Der/Dim+N+IN+Px2Pl+Loc: kitôsisiwâhk
     ôsi+N+IN+Der/Dim+N+IN+Px3Pl+Loc: otôsisiwâhk
     ôsi+N+IN+Der/Dim+N+IN+Px3iPl+Loc: otôsisiyihk


  
  Noun - otânisimâw - ok : # -m dep. animate noun, daughter, poss.paradigm Okimasis p 140

     otânisimâw+N+AN+Sg+Px1Sg: nitânis
     otânisimâw+N+AN+Sg+Px2Sg: kitânis
     otânisimâw+N+AN+Sg+Px3Sg+Obv: otânisa
     otânisimâw+N+AN+Sg+Px3iSg+Obv: otânisiyiwa
     otânisimâw+N+AN+Sg+Px1Pl: nitânisinân
     otânisimâw+N+AN+Sg+Px12Pl: kitânisinaw
     otânisimâw+N+AN+Sg+Px2Pl: kitânisiwâw
     otânisimâw+N+AN+Sg+Px3Pl+Obv: otânisiwâwa
     otânisimâw+N+AN+Sg+Px3iPl+Obv: otânisiyiwa

     otânisimâw+N+AN+Pl+Px1Sg: nitânisak
     otânisimâw+N+AN+Pl+Px2Sg: kitânisak
     otânisimâw+N+AN+Pl+Px3Sg+Obv: otânisa
     otânisimâw+N+AN+Pl+Px3iSg+Obv: otânisiyiwa
     otânisimâw+N+AN+Pl+Px1Pl: nitânisinânak
     otânisimâw+N+AN+Pl+Px12Pl: kitânisinawak
     otânisimâw+N+AN+Pl+Px2Pl: kitânisiwâwak
     otânisimâw+N+AN+Pl+Px3Pl+Obv: otânisiwâwa
     otânisimâw+N+AN+Pl+Px3iPl+Obv: otânisiyiwa

     otânisimâw+N+AN+Der/Dim+N+AN+Sg+Px1Sg: nicânisisis
     otânisimâw+N+AN+Der/Dim+N+AN+Sg+Px2Sg: kicânisisis
     otânisimâw+N+AN+Der/Dim+N+AN+Sg+Px3Sg+Obv: ocânisisisa
     otânisimâw+N+AN+Der/Dim+N+AN+Sg+Px3iSg+Obv: ocânisisisiyiwa
     otânisimâw+N+AN+Der/Dim+N+AN+Sg+Px1Pl: nicânisisisinân
     otânisimâw+N+AN+Der/Dim+N+AN+Sg+Px12Pl: kicânisisisinaw
     otânisimâw+N+AN+Der/Dim+N+AN+Sg+Px2Pl: kicânisisisiwâw
     otânisimâw+N+AN+Der/Dim+N+AN+Sg+Px3Pl+Obv: ocânisisisiwâwa
     otânisimâw+N+AN+Der/Dim+N+AN+Sg+Px3iPl+Obv: ocânisisisiyiwa

     otânisimâw+N+AN+Der/Dim+N+AN+Pl+Px1Sg: nicânisisisak
     otânisimâw+N+AN+Der/Dim+N+AN+Pl+Px2Sg: kicânisisisak
     otânisimâw+N+AN+Der/Dim+N+AN+Pl+Px3Sg+Obv: ocânisisisa
     otânisimâw+N+AN+Der/Dim+N+AN+Pl+Px3iSg+Obv: ocânisisisiyiwa
     otânisimâw+N+AN+Der/Dim+N+AN+Pl+Px1Pl: nicânisisisinânak
     otânisimâw+N+AN+Der/Dim+N+AN+Pl+Px12Pl: kicânisisisinawak
     otânisimâw+N+AN+Der/Dim+N+AN+Pl+Px2Pl: kicânisisisiwâwak
     otânisimâw+N+AN+Der/Dim+N+AN+Pl+Px3Pl+Obv: ocânisisisiwâwa
     otânisimâw+N+AN+Der/Dim+N+AN+Pl+Px3iPl+Obv: ocânisisisiyiwa

     otânisimâw+N+AN+Px1Sg+Loc: nitânisihk
     otânisimâw+N+AN+Px2Sg+Loc: kitânisihk
     otânisimâw+N+AN+Px3Sg+Loc: otânisihk
     otânisimâw+N+AN+Px3iSg+Loc: otânisiyihk
     otânisimâw+N+AN+Px1Pl+Loc: nitânisinâhk
     otânisimâw+N+AN+Px12Pl+Loc: kitânisinâhk
     otânisimâw+N+AN+Px2Pl+Loc: kitânisiwâhk
     otânisimâw+N+AN+Px3Pl+Loc: otânisiwâhk
     otânisimâw+N+AN+Px3iPl+Loc: otânisiyihk

     otânisimâw+N+AN+Der/Dim+N+AN+Px1Sg+Loc: nicânisisisihk
     otânisimâw+N+AN+Der/Dim+N+AN+Px2Sg+Loc: kicânisisisihk
     otânisimâw+N+AN+Der/Dim+N+AN+Px3Sg+Loc: ocânisisisihk
     otânisimâw+N+AN+Der/Dim+N+AN+Px3iSg+Loc: ocânisisisiyihk
     otânisimâw+N+AN+Der/Dim+N+AN+Px1Pl+Loc: nicânisisisinâhk
     otânisimâw+N+AN+Der/Dim+N+AN+Px12Pl+Loc: kicânisisisinâhk
     otânisimâw+N+AN+Der/Dim+N+AN+Px2Pl+Loc: kicânisisisiwâhk
     otânisimâw+N+AN+Der/Dim+N+AN+Px3Pl+Loc: ocânisisisiwâhk
     otânisimâw+N+AN+Der/Dim+N+AN+Px3iPl+Loc: ocânisisisiyihk

  
  Noun - pahkwêsikan - ok : # -m animate noun, bannock, Grammar guide p. 27
     
     pahkwêsikan+N+AN+Sg: pahkwêsikan
     pahkwêsikan+N+AN+Pl: pahkwêsikanak
     pahkwêsikan+N+AN+Loc: pahkwêsikanihk
     pahkwêsikan+N+AN+Obv: pahkwêsikana
     pahkwêsikan+N+AN+Der/Dim+N+AN+Sg: pahkwêsikanis
     pahkwêsikan+N+AN+Der/Dim+N+AN+Pl: pahkwêsikanisak
     pahkwêsikan+N+AN+Der/Dim+N+AN+Loc: pahkwêsikanisihk

     pahkwêsikan+N+AN+Sg+Px1Sg: nipahkwêsikanim
     pahkwêsikan+N+AN+Sg+Px2Sg: kipahkwêsikanim
     pahkwêsikan+N+AN+Sg+Px3Sg+Obv: opahkwêsikanima
     pahkwêsikan+N+AN+Sg+Px3iSg+Obv: opahkwêsikanimiyiwa
     pahkwêsikan+N+AN+Sg+Px1Pl: nipahkwêsikaniminân
     pahkwêsikan+N+AN+Sg+Px12Pl: kipahkwêsikaniminaw
     pahkwêsikan+N+AN+Sg+Px2Pl: kipahkwêsikanimiwâw
     pahkwêsikan+N+AN+Sg+Px3Pl+Obv: opahkwêsikanimiwâwa
     pahkwêsikan+N+AN+Sg+Px3iPl+Obv: opahkwêsikanimiyiwa

     pahkwêsikan+N+AN+Pl+Px1Sg: nipahkwêsikanimak
     pahkwêsikan+N+AN+Pl+Px2Sg: kipahkwêsikanimak
     pahkwêsikan+N+AN+Pl+Px3Sg+Obv: opahkwêsikanima
     pahkwêsikan+N+AN+Pl+Px3iSg+Obv: opahkwêsikanimiyiwa
     pahkwêsikan+N+AN+Pl+Px1Pl: nipahkwêsikaniminânak
     pahkwêsikan+N+AN+Pl+Px12Pl: kipahkwêsikaniminawak
     pahkwêsikan+N+AN+Pl+Px2Pl: kipahkwêsikanimiwâwak
     pahkwêsikan+N+AN+Pl+Px3Pl+Obv: opahkwêsikanimiwâwa
     pahkwêsikan+N+AN+Pl+Px3iPl+Obv: opahkwêsikanimiyiwa

     pahkwêsikan+N+AN+Der/Dim+N+AN+Sg+Px1Sg: nipahkwêsikanisim
     pahkwêsikan+N+AN+Der/Dim+N+AN+Sg+Px2Sg: kipahkwêsikanisim
     pahkwêsikan+N+AN+Der/Dim+N+AN+Sg+Px3Sg+Obv: opahkwêsikanisima
     pahkwêsikan+N+AN+Der/Dim+N+AN+Sg+Px3iSg+Obv: opahkwêsikanisimiyiwa
     pahkwêsikan+N+AN+Der/Dim+N+AN+Sg+Px1Pl: nipahkwêsikanisiminân
     pahkwêsikan+N+AN+Der/Dim+N+AN+Sg+Px12Pl: kipahkwêsikanisiminaw
     pahkwêsikan+N+AN+Der/Dim+N+AN+Sg+Px2Pl: kipahkwêsikanisimiwâw
     pahkwêsikan+N+AN+Der/Dim+N+AN+Sg+Px3Pl+Obv: opahkwêsikanisimiwâwa
     pahkwêsikan+N+AN+Der/Dim+N+AN+Sg+Px3iPl+Obv: opahkwêsikanisimiyiwa

     pahkwêsikan+N+AN+Der/Dim+N+AN+Pl+Px1Sg: nipahkwêsikanisimak
     pahkwêsikan+N+AN+Der/Dim+N+AN+Pl+Px2Sg: kipahkwêsikanisimak
     pahkwêsikan+N+AN+Der/Dim+N+AN+Pl+Px3Sg+Obv: opahkwêsikanisima
     pahkwêsikan+N+AN+Der/Dim+N+AN+Pl+Px3iSg+Obv: opahkwêsikanisimiyiwa
     pahkwêsikan+N+AN+Der/Dim+N+AN+Pl+Px1Pl: nipahkwêsikanisiminânak
     pahkwêsikan+N+AN+Der/Dim+N+AN+Pl+Px12Pl: kipahkwêsikanisiminawak
     pahkwêsikan+N+AN+Der/Dim+N+AN+Pl+Px2Pl: kipahkwêsikanisimiwâwak
     pahkwêsikan+N+AN+Der/Dim+N+AN+Pl+Px3Pl+Obv: opahkwêsikanisimiwâwa
     pahkwêsikan+N+AN+Der/Dim+N+AN+Pl+Px3iPl+Obv: opahkwêsikanisimiyiwa

     pahkwêsikan+N+AN+Px1Sg+Loc: nipahkwêsikanimihk
     pahkwêsikan+N+AN+Px2Sg+Loc: kipahkwêsikanimihk
     pahkwêsikan+N+AN+Px3Sg+Loc: opahkwêsikanimihk
     pahkwêsikan+N+AN+Px3iSg+Loc: opahkwêsikanimiyihk
     pahkwêsikan+N+AN+Px1Pl+Loc: nipahkwêsikaniminâhk
     pahkwêsikan+N+AN+Px12Pl+Loc: kipahkwêsikaniminâhk
     pahkwêsikan+N+AN+Px2Pl+Loc: kipahkwêsikanimiwâhk
     pahkwêsikan+N+AN+Px3Pl+Loc: opahkwêsikanimiwâhk
     pahkwêsikan+N+AN+Px3iPl+Loc: opahkwêsikanimiyihk

     pahkwêsikan+N+AN+Der/Dim+N+AN+Px1Sg+Loc: nipahkwêsikanisimihk
     pahkwêsikan+N+AN+Der/Dim+N+AN+Px2Sg+Loc: kipahkwêsikanisimihk
     pahkwêsikan+N+AN+Der/Dim+N+AN+Px3Sg+Loc: opahkwêsikanisimihk
     pahkwêsikan+N+AN+Der/Dim+N+AN+Px3iSg+Loc: opahkwêsikanisimiyihk
     pahkwêsikan+N+AN+Der/Dim+N+AN+Px1Pl+Loc: nipahkwêsikanisiminâhk
     pahkwêsikan+N+AN+Der/Dim+N+AN+Px12Pl+Loc: kipahkwêsikanisiminâhk
     pahkwêsikan+N+AN+Der/Dim+N+AN+Px2Pl+Loc: kipahkwêsikanisimiwâhk
     pahkwêsikan+N+AN+Der/Dim+N+AN+Px3Pl+Loc: opahkwêsikanisimiwâhk
     pahkwêsikan+N+AN+Der/Dim+N+AN+Px3iPl+Loc: opahkwêsikanisimiyihk

  
  Noun - sihkihp - ok : # -m animate noun, blackbird
     sihkihp+N+AN+Sg: sihkihp
     sihkihp+N+AN+Pl: sihkihpwak
     sihkihp+N+AN+Loc: sihkihpihk
     sihkihp+N+AN+Der/Dim+N+AN+Sg: sihkihpis
     sihkihp+N+AN+Der/Dim+N+AN+Pl: sihkihpisak
     sihkihp+N+AN+Der/Dim+N+AN+Loc: sihkihpisihk

     sihkihp+N+AN+Sg+Px1Sg: nisihkihpim
     sihkihp+N+AN+Sg+Px2Sg: kisihkihpim
     sihkihp+N+AN+Sg+Px3Sg+Obv: osihkihpima
     sihkihp+N+AN+Sg+Px3iSg+Obv: osihkihpimiyiwa
     sihkihp+N+AN+Sg+Px1Pl: nisihkihpiminân
     sihkihp+N+AN+Sg+Px12Pl: kisihkihpiminaw
     sihkihp+N+AN+Sg+Px2Pl: kisihkihpimiwâw
     sihkihp+N+AN+Sg+Px3Pl+Obv: osihkihpimiwâwa
     sihkihp+N+AN+Sg+Px3iPl+Obv: osihkihpimiyiwa

     sihkihp+N+AN+Pl+Px1Sg: nisihkihpimak
     sihkihp+N+AN+Pl+Px2Sg: kisihkihpimak
     sihkihp+N+AN+Pl+Px3Sg+Obv: osihkihpima
     sihkihp+N+AN+Pl+Px3iSg+Obv: osihkihpimiyiwa
     sihkihp+N+AN+Pl+Px1Pl: nisihkihpiminânak
     sihkihp+N+AN+Pl+Px12Pl: kisihkihpiminawak
     sihkihp+N+AN+Pl+Px2Pl: kisihkihpimiwâwak
     sihkihp+N+AN+Pl+Px3Pl+Obv: osihkihpimiwâwa
     sihkihp+N+AN+Pl+Px3iPl+Obv: osihkihpimiyiwa

     sihkihp+N+AN+Der/Dim+N+AN+Sg+Px1Sg: nisihkihpisim
     sihkihp+N+AN+Der/Dim+N+AN+Sg+Px2Sg: kisihkihpisim
     sihkihp+N+AN+Der/Dim+N+AN+Sg+Px3Sg+Obv: osihkihpisima
     sihkihp+N+AN+Der/Dim+N+AN+Sg+Px3iSg+Obv: osihkihpisimiyiwa
     sihkihp+N+AN+Der/Dim+N+AN+Sg+Px1Pl: nisihkihpisiminân
     sihkihp+N+AN+Der/Dim+N+AN+Sg+Px12Pl: kisihkihpisiminaw
     sihkihp+N+AN+Der/Dim+N+AN+Sg+Px2Pl: kisihkihpisimiwâw
     sihkihp+N+AN+Der/Dim+N+AN+Sg+Px3Pl+Obv: osihkihpisimiwâwa
     sihkihp+N+AN+Der/Dim+N+AN+Sg+Px3iPl+Obv: osihkihpisimiyiwa

     sihkihp+N+AN+Der/Dim+N+AN+Pl+Px1Sg: nisihkihpisimak
     sihkihp+N+AN+Der/Dim+N+AN+Pl+Px2Sg: kisihkihpisimak
     sihkihp+N+AN+Der/Dim+N+AN+Pl+Px3Sg+Obv: osihkihpisima
     sihkihp+N+AN+Der/Dim+N+AN+Pl+Px3iSg+Obv: osihkihpisimiyiwa
     sihkihp+N+AN+Der/Dim+N+AN+Pl+Px1Pl: nisihkihpisiminânak
     sihkihp+N+AN+Der/Dim+N+AN+Pl+Px12Pl: kisihkihpisiminawak
     sihkihp+N+AN+Der/Dim+N+AN+Pl+Px2Pl: kisihkihpisimiwâwak
     sihkihp+N+AN+Der/Dim+N+AN+Pl+Px3Pl+Obv: osihkihpisimiwâwa
     sihkihp+N+AN+Der/Dim+N+AN+Pl+Px3iPl+Obv: osihkihpisimiyiwa

     sihkihp+N+AN+Px1Sg+Loc: nisihkihpimihk
     sihkihp+N+AN+Px2Sg+Loc: kisihkihpimihk
     sihkihp+N+AN+Px3Sg+Loc: osihkihpimihk
     sihkihp+N+AN+Px3iSg+Loc: osihkihpimiyihk
     sihkihp+N+AN+Px1Pl+Loc: nisihkihpiminâhk
     sihkihp+N+AN+Px12Pl+Loc: kisihkihpiminâhk
     sihkihp+N+AN+Px2Pl+Loc: kisihkihpimiwâhk
     sihkihp+N+AN+Px3Pl+Loc: osihkihpimiwâhk
     sihkihp+N+AN+Px3iPl+Loc: osihkihpimiyihk

     sihkihp+N+AN+Der/Dim+N+AN+Px1Sg+Loc: nisihkihpisimihk
     sihkihp+N+AN+Der/Dim+N+AN+Px2Sg+Loc: kisihkihpisimihk
     sihkihp+N+AN+Der/Dim+N+AN+Px3Sg+Loc: osihkihpisimihk
     sihkihp+N+AN+Der/Dim+N+AN+Px3iSg+Loc: osihkihpisimiyihk
     sihkihp+N+AN+Der/Dim+N+AN+Px1Pl+Loc: nisihkihpisiminâhk
     sihkihp+N+AN+Der/Dim+N+AN+Px12Pl+Loc: kisihkihpisiminâhk
     sihkihp+N+AN+Der/Dim+N+AN+Px2Pl+Loc: kisihkihpisimiwâhk
     sihkihp+N+AN+Der/Dim+N+AN+Px3Pl+Loc: osihkihpisimiwâhk
     sihkihp+N+AN+Der/Dim+N+AN+Px3iPl+Loc: osihkihpisimiyihk
  
  Noun - sikâk - ok : # -k final animate noun 'goose'
     sikâk+N+AN+Sg: sikâk
     sikâk+N+AN+Pl: sikâkwak
     sikâk+N+AN+Loc: sikâkohk
     sikâk+N+AN+Der/Dim+N+AN+Sg: sikâkosis
     sikâk+N+AN+Der/Dim+N+AN+Pl: sikâkosisak
     sikâk+N+AN+Der/Dim+N+AN+Loc: sikâkosisihk

     sikâk+N+AN+Sg+Px1Sg: nisikâk
     sikâk+N+AN+Sg+Px2Sg: kisikâk
     sikâk+N+AN+Sg+Px3Sg+Obv: osikâka
     sikâk+N+AN+Sg+Px3iSg+Obv: osikâkiyiwa
     sikâk+N+AN+Sg+Px1Pl: nisikâkinân
     sikâk+N+AN+Sg+Px12Pl: kisikâkinaw
     sikâk+N+AN+Sg+Px2Pl: kisikâkiwâw
     sikâk+N+AN+Sg+Px3Pl+Obv: osikâkiwâwa
     sikâk+N+AN+Sg+Px3iPl+Obv: osikâkiyiwa

     sikâk+N+AN+Pl+Px1Sg: nisikâkak
     sikâk+N+AN+Pl+Px2Sg: kisikâkak
     sikâk+N+AN+Pl+Px3Sg+Obv: osikâka
     sikâk+N+AN+Pl+Px3iSg+Obv: osikâkiyiwa
     sikâk+N+AN+Pl+Px1Pl: nisikâkinânak
     sikâk+N+AN+Pl+Px12Pl: kisikâkinawak
     sikâk+N+AN+Pl+Px2Pl: kisikâkiwâwak
     sikâk+N+AN+Pl+Px3Pl+Obv: osikâkiwâwa
     sikâk+N+AN+Pl+Px3iPl+Obv: osikâkiyiwa

     sikâk+N+AN+Der/Dim+N+AN+Sg+Px1Sg: nisikâkosis
     sikâk+N+AN+Der/Dim+N+AN+Sg+Px2Sg: kisikâkosis
     sikâk+N+AN+Der/Dim+N+AN+Sg+Px3Sg+Obv: osikâkosisa
     sikâk+N+AN+Der/Dim+N+AN+Sg+Px3iSg+Obv: osikâkosisiyiwa
     sikâk+N+AN+Der/Dim+N+AN+Sg+Px1Pl: nisikâkosisinân
     sikâk+N+AN+Der/Dim+N+AN+Sg+Px12Pl: kisikâkosisinaw
     sikâk+N+AN+Der/Dim+N+AN+Sg+Px2Pl: kisikâkosisiwâw
     sikâk+N+AN+Der/Dim+N+AN+Sg+Px3Pl+Obv: osikâkosisiwâwa
     sikâk+N+AN+Der/Dim+N+AN+Sg+Px3iPl+Obv: osikâkosisiyiwa
 
     sikâk+N+AN+Der/Dim+N+AN+Pl+Px1Sg: nisikâkosisak
     sikâk+N+AN+Der/Dim+N+AN+Pl+Px2Sg: kisikâkosisak
     sikâk+N+AN+Der/Dim+N+AN+Pl+Px3Sg+Obv: osikâkosisa
     sikâk+N+AN+Der/Dim+N+AN+Pl+Px3iSg+Obv: osikâkosisiyiwa
     sikâk+N+AN+Der/Dim+N+AN+Pl+Px1Pl: nisikâkosisinânak
     sikâk+N+AN+Der/Dim+N+AN+Pl+Px12Pl: kisikâkosisinawak
     sikâk+N+AN+Der/Dim+N+AN+Pl+Px2Pl: kisikâkosisiwâwak
     sikâk+N+AN+Der/Dim+N+AN+Pl+Px3Pl+Obv: osikâkosisiwâwa
     sikâk+N+AN+Der/Dim+N+AN+Pl+Px3iPl+Obv: osikâkosisiyiwa
     
     sikâk+N+AN+Px1Sg+Loc: nisikâkihk  # nisikâkohk ?
     sikâk+N+AN+Px2Sg+Loc: kisikâkihk # kisikâkohk ?
     sikâk+N+AN+Px3Sg+Loc: osikâkihk # osikâkohk
     sikâk+N+AN+Px3iSg+Loc: osikâkiyihk # ?
     sikâk+N+AN+Px1Pl+Loc: nisikâkinâhk
     sikâk+N+AN+Px12Pl+Loc: kisikâkinâhk # ?
     sikâk+N+AN+Px2Pl+Loc: kisikâkiwâhk # ?
     sikâk+N+AN+Px3Pl+Loc: osikâkiwâhk 
     sikâk+N+AN+Px3iPl+Loc: osikâkiyihk #?

     sikâk+N+AN+Der/Dim+N+AN+Px1Sg+Loc: nisikâkosisihk
     sikâk+N+AN+Der/Dim+N+AN+Px2Sg+Loc: kisikâkosisihk
     sikâk+N+AN+Der/Dim+N+AN+Px3Sg+Loc: osikâkosisihk
     sikâk+N+AN+Der/Dim+N+AN+Px3iSg+Loc: osikâkosisiyihk #?
     sikâk+N+AN+Der/Dim+N+AN+Px1Pl+Loc: nisikâkosisinâhk
     sikâk+N+AN+Der/Dim+N+AN+Px12Pl+Loc: kisikâkosisinâhk
     sikâk+N+AN+Der/Dim+N+AN+Px2Pl+Loc: kisikâkosisiwâhk #?
     sikâk+N+AN+Der/Dim+N+AN+Px3Pl+Loc: osikâkosisiwâhk #?
     sikâk+N+AN+Der/Dim+N+AN+Px3iPl+Loc: osikâkosisiyihk #?
  
  Noun - tohtôsâpoy - ok : # -m inanimate noun, milk, with poss. element
     tohtôsâpoy+N+IN+Sg: tohtôsâpoy
     tohtôsâpoy+N+IN+Pl: tohtôsâpoya
     tohtôsâpoy+N+IN+Loc: tohtôsâpôhk
     tohtôsâpoy+N+IN+Der/Dim+N+IN+Sg: tohcôsâposis
     tohtôsâpoy+N+IN+Der/Dim+N+IN+Pl: tohcôsâposisak
     tohtôsâpoy+N+IN+Der/Dim+N+IN+Loc: tohcôsâposisihk
     
     tohtôsâpoy+N+IN+Sg+Px1Sg: nitôhtôsâpom
     tohtôsâpoy+N+IN+Sg+Px2Sg: kitôhtôsâpom
     tohtôsâpoy+N+IN+Sg+Px3Sg: otôhtôsâpom
     tohtôsâpoy+N+IN+Sg+Px3iSg: otôhtôsâpomiyiw
     tohtôsâpoy+N+IN+Sg+Px1Pl: nitôhtôsâpominân
     tohtôsâpoy+N+IN+Sg+Px12Pl: kitôhtôsâpominaw
     tohtôsâpoy+N+IN+Sg+Px2Pl: kitôhtôsâpomiwâw
     tohtôsâpoy+N+IN+Sg+Px3Pl: otôhtôsâpomiwâw
     tohtôsâpoy+N+IN+Sg+Px3iPl: otôhtôsâpomiyiw
     
     tohtôsâpoy+N+IN+Pl+Px1Sg: nitôhtôsâpoma
     tohtôsâpoy+N+IN+Pl+Px2Sg: kitôhtôsâpoma
     tohtôsâpoy+N+IN+Pl+Px3Sg: otôhtôsâpoma
     tohtôsâpoy+N+IN+Pl+Px3iSg: otôhtôsâpomiyiwa
     tohtôsâpoy+N+IN+Pl+Px1Pl: nitôhtôsâpominâna
     tohtôsâpoy+N+IN+Pl+Px12Pl: kitôhtôsâpominawa
     tohtôsâpoy+N+IN+Pl+Px2Pl: kitôhtôsâpomiwâwa
     tohtôsâpoy+N+IN+Pl+Px3Pl: otôhtôsâpomiwâwa
     tohtôsâpoy+N+IN+Pl+Px3iPl: otôhtôsâpomiyiwa
     
     tohtôsâpoy+N+IN+Der/Dim+N+IN+Sg+Px1Sg: nicohcôsâpomis
     tohtôsâpoy+N+IN+Der/Dim+N+IN+Sg+Px2Sg: kicohcôsâpomis
     tohtôsâpoy+N+IN+Der/Dim+N+IN+Sg+Px3Sg: ocohcôsâpomis
     tohtôsâpoy+N+IN+Der/Dim+N+IN+Sg+Px3iSg: ocohcôsâpomisiyiw
     tohtôsâpoy+N+IN+Der/Dim+N+IN+Sg+Px1Pl: nicohcôsâpomisinân
     tohtôsâpoy+N+IN+Der/Dim+N+IN+Sg+Px12Pl: kicohcôsâpomisinaw
     tohtôsâpoy+N+IN+Der/Dim+N+IN+Sg+Px2Pl: kicohcôsâpomisiwâw
     tohtôsâpoy+N+IN+Der/Dim+N+IN+Sg+Px3Pl: ocohcôsâpomisiwâw
     tohtôsâpoy+N+IN+Der/Dim+N+IN+Sg+Px3iPl: ocohcôsâpomisiyiw
     
     tohtôsâpoy+N+IN+Der/Dim+N+IN+Pl+Px1Sg: nicohcôsâpomisa
     tohtôsâpoy+N+IN+Der/Dim+N+IN+Pl+Px2Sg: kicohcôsâpomisa
     tohtôsâpoy+N+IN+Der/Dim+N+IN+Pl+Px3Sg: ocohcôsâpomisa
     tohtôsâpoy+N+IN+Der/Dim+N+IN+Pl+Px3iSg: ocohcôsâpomisiyiwa
     tohtôsâpoy+N+IN+Der/Dim+N+IN+Pl+Px1Pl: nicohcôsâpomisinâna
     tohtôsâpoy+N+IN+Der/Dim+N+IN+Pl+Px12Pl: kicohcôsâpomisinawa
     tohtôsâpoy+N+IN+Der/Dim+N+IN+Pl+Px2Pl: kicohcôsâpomisiwâwa
     tohtôsâpoy+N+IN+Der/Dim+N+IN+Pl+Px3Pl: ocohcôsâpomisiwâwa
     tohtôsâpoy+N+IN+Der/Dim+N+IN+Pl+Px3iPl: ocohcôsâpomisiyiwa
     
     tohtôsâpoy+N+IN+Px1Sg+Loc: nitôhtôsâpomihk
     tohtôsâpoy+N+IN+Px2Sg+Loc: kitôhtôsâpomihk
     tohtôsâpoy+N+IN+Px3Sg+Loc: otôhtôsâpomihk
     tohtôsâpoy+N+IN+Px3iSg+Loc: otôhtôsâpomiyihk
     tohtôsâpoy+N+IN+Px1Pl+Loc: nitôhtôsâpominâhk
     tohtôsâpoy+N+IN+Px12Pl+Loc: kitôhtôsâpominâhk
     tohtôsâpoy+N+IN+Px2Pl+Loc: kitôhtôsâpomiwâhk
     tohtôsâpoy+N+IN+Px3Pl+Loc: otôhtôsâpomiwâhk
     tohtôsâpoy+N+IN+Px3iPl+Loc: otôhtôsâpomiyihk

     tohtôsâpoy+N+IN+Der/Dim+N+IN+Px1Sg+Loc: nicohcôsâpomisihk
     tohtôsâpoy+N+IN+Der/Dim+N+IN+Px2Sg+Loc: kicohcôsâpomisihk
     tohtôsâpoy+N+IN+Der/Dim+N+IN+Px3Sg+Loc: ocohcôsâpomisihk
     tohtôsâpoy+N+IN+Der/Dim+N+IN+Px3iSg+Loc: ocohcôsâpomisiyihk
     tohtôsâpoy+N+IN+Der/Dim+N+IN+Px1Pl+Loc: nicohcôsâpomisinâhk
     tohtôsâpoy+N+IN+Der/Dim+N+IN+Px12Pl+Loc: kicohcôsâpomisinâhk
     tohtôsâpoy+N+IN+Der/Dim+N+IN+Px2Pl+Loc: kicohcôsâpomisiwâhk
     tohtôsâpoy+N+IN+Der/Dim+N+IN+Px3Pl+Loc: ocohcôsâpomisiwâhk
     tohtôsâpoy+N+IN+Der/Dim+N+IN+Px3iPl+Loc: ocohcôsâpomisiyihk
  
  Noun - wâposw - ok : # -m animate noun, rabbit paradim Okim. p 135 
     
     wâposw+N+AN+Sg: wâposw
     wâposw+N+AN+Pl: wâposwak # not in Okimasis
     wâposw+N+AN+Loc: wâposihk # not in Okimasis
     
     wâposw+N+AN+Sg+Px1Sg: niwâposom
     wâposw+N+AN+Sg+Px2Sg: kiwâposom
     wâposw+N+AN+Sg+Px3Sg+Obv: owâposoma
     wâposw+N+AN+Sg+Px3iSg+Obv: owâposomiyiwa
     wâposw+N+AN+Sg+Px1Pl: niwâposominân
     wâposw+N+AN+Sg+Px12Pl: kiwâposominaw
     wâposw+N+AN+Sg+Px2Pl: kiwâposomiwâw
     wâposw+N+AN+Sg+Px3Pl+Obv: owâposomiwâwa
     wâposw+N+AN+Sg+Px3iPl+Obv: owâposomiyiwa

     wâposw+N+AN+Pl+Px1Sg: niwâposomak
     wâposw+N+AN+Pl+Px2Sg: kiwâposomak
     wâposw+N+AN+Pl+Px3Sg+Obv: owâposoma
     wâposw+N+AN+Pl+Px3iSg+Obv: owâposomiyiwa
     wâposw+N+AN+Pl+Px1Pl: niwâposominânak
     wâposw+N+AN+Pl+Px12Pl: kiwâposominawak
     wâposw+N+AN+Pl+Px2Pl: kiwâposomiwâwak
     wâposw+N+AN+Pl+Px3Pl+Obv: owâposomiwâwa
     wâposw+N+AN+Pl+Px3iPl+Obv: owâposomiyiwa

  
  Noun - wâwi - ok : # -m inanimate noun with poss element, egg
     wâwi+N+IN+Sg: wâwi
     wâwi+N+IN+Pl: wâwa
     wâwi+N+IN+Loc: wâwihk
     wâwi+N+IN+Der/Dim+N+IN+Sg: wâwis
     wâwi+N+IN+Der/Dim+N+IN+Pl: wâwisak
     wâwi+N+IN+Der/Dim+N+IN+Loc: wâwisihk
     
     wâwi+N+IN+Sg+Px1Sg: niwâwim
     wâwi+N+IN+Sg+Px2Sg: kiwâwim
     wâwi+N+IN+Sg+Px3Sg: owâwim
     wâwi+N+IN+Sg+Px3iSg: owâwimiyiw
     wâwi+N+IN+Sg+Px1Pl: niwâwiminân
     wâwi+N+IN+Sg+Px12Pl: kiwâwiminaw
     wâwi+N+IN+Sg+Px2Pl: kiwâwimiwâw
     wâwi+N+IN+Sg+Px3Pl: owâwimiwâw
     wâwi+N+IN+Sg+Px3iPl: owâwimiyiw
     
     wâwi+N+IN+Pl+Px1Sg: niwâwima
     wâwi+N+IN+Pl+Px2Sg: kiwâwima
     wâwi+N+IN+Pl+Px3Sg: owâwima
     wâwi+N+IN+Pl+Px3iSg: owâwimiyiwa
     wâwi+N+IN+Pl+Px1Pl: niwâwiminâna
     wâwi+N+IN+Pl+Px12Pl: kiwâwiminawa
     wâwi+N+IN+Pl+Px2Pl: kiwâwimiwâwa
     wâwi+N+IN+Pl+Px3Pl: owâwimiwâwa
     wâwi+N+IN+Pl+Px3iPl: owâwimiyiwa
     
     wâwi+N+IN+Der/Dim+N+IN+Sg+Px1Sg: niwâwimis
     wâwi+N+IN+Der/Dim+N+IN+Sg+Px2Sg: kiwâwimis
     wâwi+N+IN+Der/Dim+N+IN+Sg+Px3Sg: owâwimis
     wâwi+N+IN+Der/Dim+N+IN+Sg+Px3iSg: owâwimisiyiw
     wâwi+N+IN+Der/Dim+N+IN+Sg+Px1Pl: niwâwimisinân
     wâwi+N+IN+Der/Dim+N+IN+Sg+Px12Pl: kiwâwimisinaw
     wâwi+N+IN+Der/Dim+N+IN+Sg+Px2Pl: kiwâwimisiwâw
     wâwi+N+IN+Der/Dim+N+IN+Sg+Px3Pl: owâwimisiwâw
     wâwi+N+IN+Der/Dim+N+IN+Sg+Px3iPl: owâwimisiyiw
     
     wâwi+N+IN+Der/Dim+N+IN+Pl+Px1Sg: niwâwimisa
     wâwi+N+IN+Der/Dim+N+IN+Pl+Px2Sg: kiwâwimisa
     wâwi+N+IN+Der/Dim+N+IN+Pl+Px3Sg: owâwimisa
     wâwi+N+IN+Der/Dim+N+IN+Pl+Px3iSg: owâwimisiyiwa
     wâwi+N+IN+Der/Dim+N+IN+Pl+Px1Pl: niwâwimisinâna
     wâwi+N+IN+Der/Dim+N+IN+Pl+Px12Pl: kiwâwimisinawa
     wâwi+N+IN+Der/Dim+N+IN+Pl+Px2Pl: kiwâwimisiwâwa
     wâwi+N+IN+Der/Dim+N+IN+Pl+Px3Pl: owâwimisiwâwa
     wâwi+N+IN+Der/Dim+N+IN+Pl+Px3iPl: owâwimisiyiwa
     
     wâwi+N+IN+Px1Sg+Loc: niwâwimihk
     wâwi+N+IN+Px2Sg+Loc: kiwâwimihk
     wâwi+N+IN+Px3Sg+Loc: owâwimihk
     wâwi+N+IN+Px3iSg+Loc: owâwimiyihk
     wâwi+N+IN+Px1Pl+Loc: niwâwiminâhk
     wâwi+N+IN+Px12Pl+Loc: kiwâwiminâhk
     wâwi+N+IN+Px2Pl+Loc: kiwâwimiwâhk
     wâwi+N+IN+Px3Pl+Loc: owâwimiwâhk
     wâwi+N+IN+Px3iPl+Loc: owâwimiyihk

     wâwi+N+IN+Der/Dim+N+IN+Px1Sg+Loc: niwâwimisihk
     wâwi+N+IN+Der/Dim+N+IN+Px2Sg+Loc: kiwâwimisihk
     wâwi+N+IN+Der/Dim+N+IN+Px3Sg+Loc: owâwimisihk
     wâwi+N+IN+Der/Dim+N+IN+Px3iSg+Loc: owâwimisiyihk
     wâwi+N+IN+Der/Dim+N+IN+Px1Pl+Loc: niwâwimisinâhk
     wâwi+N+IN+Der/Dim+N+IN+Px12Pl+Loc: kiwâwimisinâhk
     wâwi+N+IN+Der/Dim+N+IN+Px2Pl+Loc: kiwâwimisiwâhk
     wâwi+N+IN+Der/Dim+N+IN+Px3Pl+Loc: owâwimisiwâhk
     wâwi+N+IN+Der/Dim+N+IN+Px3iPl+Loc: owâwimisiyihk
  
  Noun - wayasit - ok : # -m animate noun, hoof
     wayasit+N+IN+Sg: wayasit
     wayasit+N+IN+Pl: wayasita
     wayasit+N+IN+Loc: wayasitihk
     wayasit+N+IN+Der/Dim+N+IN+Sg: wayasicis
     wayasit+N+IN+Der/Dim+N+IN+Pl: wayasicisa
     wayasit+N+IN+Der/Dim+N+IN+Loc: wayasicisihk

     wayasit+N+IN+Sg+Px1Sg: niwayasit
     wayasit+N+IN+Sg+Px2Sg: kiwayasit
     wayasit+N+IN+Sg+Px3Sg: owayasit
     wayasit+N+IN+Sg+Px3iSg: owayasitiyiw
     wayasit+N+IN+Sg+Px1Pl: niwayasitinân
     wayasit+N+IN+Sg+Px12Pl: kiwayasitinaw
     wayasit+N+IN+Sg+Px2Pl: kiwayasitiwâw
     wayasit+N+IN+Sg+Px3Pl: owayasitiwâw
     wayasit+N+IN+Sg+Px3iPl: owayasitiyiw

     wayasit+N+IN+Pl+Px1Sg: niwayasita
     wayasit+N+IN+Pl+Px2Sg: kiwayasita
     wayasit+N+IN+Pl+Px3Sg: owayasita
     wayasit+N+IN+Pl+Px3iSg: owayasitiyiwa
     wayasit+N+IN+Pl+Px1Pl: niwayasitinâna
     wayasit+N+IN+Pl+Px12Pl: kiwayasitinawa
     wayasit+N+IN+Pl+Px2Pl: kiwayasitiwâwa
     wayasit+N+IN+Pl+Px3Pl: owayasitiwâwa
     wayasit+N+IN+Pl+Px3iPl: owayasitiyiwa

     wayasit+N+IN+Der/Dim+N+IN+Sg+Px1Sg: niwayasicis
     wayasit+N+IN+Der/Dim+N+IN+Sg+Px2Sg: kiwayasicis
     wayasit+N+IN+Der/Dim+N+IN+Sg+Px3Sg: owayasicis
     wayasit+N+IN+Der/Dim+N+IN+Sg+Px3iSg: owayasicisiyiw
     wayasit+N+IN+Der/Dim+N+IN+Sg+Px1Pl: niwayasicisinân
     wayasit+N+IN+Der/Dim+N+IN+Sg+Px12Pl: kiwayasicisinaw
     wayasit+N+IN+Der/Dim+N+IN+Sg+Px2Pl: kiwayasicisiwâw
     wayasit+N+IN+Der/Dim+N+IN+Sg+Px3Pl: owayasicisiwâw
     wayasit+N+IN+Der/Dim+N+IN+Sg+Px3iPl: owayasicisiyiw

     wayasit+N+IN+Der/Dim+N+IN+Pl+Px1Sg: niwayasicisa
     wayasit+N+IN+Der/Dim+N+IN+Pl+Px2Sg: kiwayasicisa
     wayasit+N+IN+Der/Dim+N+IN+Pl+Px3Sg: owayasicisa
     wayasit+N+IN+Der/Dim+N+IN+Pl+Px3iSg: owayasicisiyiwa
     wayasit+N+IN+Der/Dim+N+IN+Pl+Px1Pl: niwayasicisinâna
     wayasit+N+IN+Der/Dim+N+IN+Pl+Px12Pl: kiwayasicisinawa
     wayasit+N+IN+Der/Dim+N+IN+Pl+Px2Pl: kiwayasicisiwâwa
     wayasit+N+IN+Der/Dim+N+IN+Pl+Px3Pl: owayasicisiwâwa
     wayasit+N+IN+Der/Dim+N+IN+Pl+Px3iPl: owayasicisiyiwa

     wayasit+N+IN+Px1Sg+Loc: niwayasitihk
     wayasit+N+IN+Px2Sg+Loc: kiwayasitihk
     wayasit+N+IN+Px3Sg+Loc: owayasitihk
     wayasit+N+IN+Px3iSg+Loc: owayasitiyihk
     wayasit+N+IN+Px1Pl+Loc: niwayasitinâhk
     wayasit+N+IN+Px12Pl+Loc: kiwayasitinâhk
     wayasit+N+IN+Px2Pl+Loc: kiwayasitiwâhk
     wayasit+N+IN+Px3Pl+Loc: owayasitiwâhk 
     wayasit+N+IN+Px3iPl+Loc: owayasitiyihk

     wayasit+N+IN+Der/Dim+N+IN+Px1Sg+Loc: niwayasicisihk
     wayasit+N+IN+Der/Dim+N+IN+Px2Sg+Loc: kiwayasicisihk
     wayasit+N+IN+Der/Dim+N+IN+Px3Sg+Loc: owayasicisihk
     wayasit+N+IN+Der/Dim+N+IN+Px3iSg+Loc: owayasicisiyihk
     wayasit+N+IN+Der/Dim+N+IN+Px1Pl+Loc: niwayasicisinâhk
     wayasit+N+IN+Der/Dim+N+IN+Px12Pl+Loc: kiwayasicisinâhk
     wayasit+N+IN+Der/Dim+N+IN+Px2Pl+Loc: kiwayasicisiwâhk
     wayasit+N+IN+Der/Dim+N+IN+Px3Pl+Loc: owayasicisiwâhk
     wayasit+N+IN+Der/Dim+N+IN+Px3iPl+Loc: owayasicisiyihk
